臺灣高等法院臺中分院刑事判決　　　　100年度上訴字第192號
上　訴　人　臺灣臺中地方法院檢察署檢察官
上　訴　人
即　被　告　柯寶仁
選任辯護人　王能幸律師
上　訴　人
即　被　告　蘇佳宏
選任辯護人　楊佳勳律師
上列上訴人等因被告等違反毒品危害防制條例等案件，不服臺灣
臺中地方法院99年度訴字第2513號中華民國99年12月24日第一審
判決（起訴案號：臺灣臺中地方法院檢察署99年度偵字第15793
號），提起上訴，本院判決如下：
    主  文
一原判決除蘇佳宏販賣毒品無罪部分外，餘均撤銷。
二柯寶仁犯附表一所示之罪，各處如附表一所示之宣告刑。應執
  行有期徒刑拾捌年拾月。沒收部分併執行之。
三蘇佳宏犯附表二編號1.至6.、8.、9.、11.所示之罪，各處如附
  表二編號1.至6.、8.、9.、11.所示之宣告刑。應執行有期徒刑
  玖年捌月。沒收部分併執行之。
四蘇佳宏被訴於民國99年6月13日共同販賣第一級毒品與鄭文沛
  ，及民國99年6月1日共同販賣第一級毒品與龔誌修部分（即附
  表二編號7.、10.），均無罪。
五其餘上訴駁回（指蘇佳宏第一審無罪部分）。
    事  實
一、柯寶仁（綽號「小寶」、「阿寶」）前曾於民國93年間因施
    用毒品案件，經臺灣宜蘭地方法院以94年度訴緝字第7號判
    決判處有期徒刑8月、4月，應執行有期徒刑10月確定；又因
    施用毒品案件，經臺灣雲林地方法院以94年度訴字第838號
    判決判處有期徒刑10月、4月，應執行有期徒刑1年確定，上
    開2案件經接續執行，於96年4月19日假釋付保護管束，於96
    年9月14日保護管束期滿執行完畢。詎仍不知悔改，柯寶仁
    與蘇佳宏（綽號「小隻」、「小支」、「小仔」）均明知海
    洛因為毒品危害防制條例第2條第2項第1款列管之第一級毒
    品，不得販賣、持有，柯寶仁竟基於意圖營利，單獨販賣第
    一級毒品海洛因之各別犯意，或與蘇佳宏共同基於意圖營利
    ，販賣第一級毒品海洛因之各別犯意聯絡，由柯寶仁單獨以
    其所有供作聯絡買賣毒品事宜之0000000000門號行動電話、
    0000000000門號行動電話及0000000000門號行動電話，與各
    該購毒者聯繫後，由其本人出面進行交易毒品海洛因，並收
    取價金（此部分為蘇佳宏所不知情）；於柯寶仁與蘇佳宏共
    犯部分，則由柯寶仁或蘇佳宏輪流接聽上述電話，約定完畢
    ，嗣由蘇佳宏1人或柯寶仁、蘇佳宏2人一起至約定地點交付
    海洛因並向各該購毒者收取對價（若由蘇佳宏1人出面交付
    海洛因，並收取對價時，則由柯寶仁提供海洛因，蘇佳宏嗣
    後再將該等款項交予柯寶仁），分別為下列販賣第一級毒品
    海洛因之犯行：
  (一)柯寶仁單獨販賣第一級毒品海洛因部分：
  1.柯寶仁於99年5月28日上午11時34分、中午12時52分、13時
    12分許，以其所有0000000000門號行動電話與黃惠如所使用
    0000000000門號行動電話聯繫，黃惠如於電話中表示欲購買
    第一級毒品海洛因。柯寶仁與黃惠如通話完畢後，即至雲林
    縣四湖鄉○○路75巷口，將重量0.45公克之海洛因1小包交
    予黃惠如，並收取現金新臺幣（下同）3000元，當場銀貨兩
    訖。
  2.柯寶仁於99年5月30日上午11時20分許，以其所有000000000
    0門號行動電話與黃惠如所使用0000000000門號行動電話聯
    繫，黃惠如於電話中表示欲購買第一級毒品海洛因。柯寶仁
    與黃惠如通話完畢後，即至雲林縣北港鎮○○路84號前，將
    重量0.45公克之海洛因1小包交予黃惠如，並收取現金3000
    元，當場銀貨兩訖。
  3.柯寶仁於99年6月2日上午11時55分許，以其所有0000000000
    門號行動電話與黃惠如所使用0000000000門號行動電話聯繫
    ，黃惠如於電話中表示欲購買第一級毒品海洛因。柯寶仁與
    黃惠如通話完畢後，即至雲林縣北港鎮○○路84號前，將重
    量0.45公克之海洛因1小包交予黃惠如，並收取現金3000元
    ，當場銀貨兩訖。
  4.柯寶仁於99年7月5日中午12時54分、13時31分、13時57分、
    14時37分、14時56分許，以其所有0000000000門號行動電話
    與黃惠如所使用0000000000門號行動電話聯繫，黃惠如於電
    話中以「一半」、「一萬一」代表欲以現金1萬1000元之代
    價，購買重量1.8公克之第一級毒品海洛因。柯寶仁與黃惠
    如通話完畢後，即至雲林縣北港鎮崙仔溪埠岸邊，將重量1.
    8公克之海洛因1小包交予黃惠如，並收取現金1萬1000元，
    當場銀貨兩訖。
  5.柯寶仁於99年7月初某日，以不詳電話與鄭文沛聯繫，鄭文
    沛向柯寶仁表示欲購買第一級毒品海洛因，柯寶仁與鄭文沛
    通話完畢後，即至雲林縣北港鎮北港橋頭，將價值2000元之
    海洛因1小包交予鄭文沛，並收取現金2000元，當場銀貨兩
    訖。
  6.柯寶仁於99年6月13日15時49分、16時1分、16時20分許，以
    其所有0000000000門號行動電話與鄭文沛所使用之00000000
    00門號行動電話聯繫，鄭文沛於電話中以「三千」代表欲以
    3000元之代價購買第一級毒品海洛因。柯寶仁於與鄭文沛通
    話完畢後，即至雲林縣元長鄉仁德國小前，將價值3000元之
    海洛因1小包交予鄭文沛，惟鄭文沛表示無錢，柯寶仁並同
    意讓其賒帳，故此部分柯寶仁並未取得財物（此部分即原審
    判決書犯罪事實欄一、(二)7.）。
  7.柯寶仁於99年6月1日上午9時3分許，由柯寶仁以其所有0000
    000000門號行動電話與龔誌修所使用之0000000000門號行動
    電話聯繫，龔誌修於電話中表示欲購買第一級毒品海洛因。
    柯寶仁於與龔誌修通話完畢後，即至雲林縣北港鎮○○路圓
    環附近，將價值500元之海洛因1小包交予龔誌修，並收取現
    金500元，當場銀貨兩訖（此部分即原審判決書犯罪事實欄
    一、(二)10.）。
  (二)柯寶仁與蘇佳宏共同販賣第一級毒品海洛因部分：
  1.柯寶仁、蘇佳宏於99年5月27日20時6分、14分、15分、57分
    許，由柯寶仁以其所有0000000000門號行動電話與黃惠如所
    使用0000000000門號行動電話聯繫，黃惠如於電話中以「41
    」代表欲購買重量0.9公克之第一級毒品海洛因。柯寶仁與
    黃惠如通話完畢後，即指示蘇佳宏至雲林縣四湖鄉○○路75
    巷口，由蘇佳宏將重量0.9公克之海洛因1小包交予黃惠如，
    並收取現金6000元（起訴書誤認係3000元），當場銀貨兩訖
    。
  2.蘇佳宏於99年6月1日上午9時1分、9時39分許，以柯寶仁所
    有0000000000門號行動電話與黃惠如所有0000000000門號行
    動電話聯繫，黃惠如於電話中表示欲購買第一級毒品海洛因
    。蘇佳宏與黃惠如通話完畢後，即至雲林縣北港鎮○○路某
    加油站，將柯寶仁所提供之重量0.45公克之海洛因1小包交
    予黃惠如，並收取現金3000元，當場銀貨兩訖。
  3.柯寶仁、蘇佳宏於99年5月20日上午10時56分許、11時12分
    許，由柯寶仁以其所有0000000000門號行動電話與賴裕新所
    使用0000000000門號行動電話聯繫，賴裕新於電話中以「81
    」代表欲購買重量八分之一錢（約重0.47公克）之第一級毒
    品海洛因。柯寶仁與賴裕新通話完畢後，即指示蘇佳宏至雲
    林縣北港鎮臺糖量販店停車場，將重量八分之一錢之海洛因
    1小包交予賴裕新，並收取現金2500元，當場銀貨兩訖。
  4.柯寶仁、蘇佳宏於99年5月22日18時2分、29分、34分許，由
    柯寶仁以其所有0000000000門號行動電話與賴裕新所使用電
    話號碼0000000000號行動電話聯繫，賴裕新於電話中以「81
    」、「27」代表欲以2700元之代價，購買重量八分之一錢（
    約重0.47公克）之第一級毒品海洛因。柯寶仁與賴裕新通話
    完畢後，即指示蘇佳宏至雲林縣北港鎮五路財神廟對面之福
    懋加油站，由蘇佳宏將重量八分之一錢之海洛因1小包交予
    賴裕新，並收取現金2700元（起訴書誤認係2500元），當場
    銀貨兩訖。
  5.柯寶仁、蘇佳宏於99年5月22日18時45分許，由柯寶仁以其
    所有0000000000門號行動電話與賴裕新向不知情之友人林勝
    健所借用0000000000門號行動電話聯繫，賴裕新於電話中以
    「1張」代表欲以1000元之代價，購買第一級毒品海洛因。
    柯寶仁與賴裕新通話完畢後，柯寶仁、蘇佳宏即一同開車至
    雲林縣北港鎮北港橋附近之85度C前，將價值1000元之海洛
    因1小包交予賴裕新，並收取現金1000元，當場銀貨兩訖。
  6.柯寶仁、蘇佳宏於99年5月25日上午11時36分、55分許，由
    柯寶仁以其所有0000000000門號行動電話與賴裕新所使用00
    00000000門號行動電話聯繫，賴裕新於電話中以「81」、「
    25」代表欲以2500元之代價，購買重量八分一錢（重約0.47
    公克）之第一級毒品海洛因。柯寶仁與賴裕新通話完畢後，
    蘇佳宏即依指示至雲林縣北港鎮圓環附近之「酷龍電子遊戲
    場」，將價值2500元之海洛因1小包交予賴裕新，並收取現
    金2500元，當場銀貨兩訖。
  7.【此部分屬柯寶仁單獨販賣部分，改移列至前述(一)6.之事實
    ，基於對照便宜起見，編號不予更動。】
  8.柯寶仁、蘇佳宏於99年5月25日19時50分、20時8分、24分許
    ，由蘇佳宏以柯寶仁所有0000000000門號行動電話與綽號「
    臭腥」之不詳姓名年籍成年人士使用何文生所使用之000000
    0000門號行動電話聯繫後，綽號「臭腥」者於電話中表示欲
    購買第一級毒品海洛因，何文生即與綽號「臭腥」者合資3
    千元欲購買毒品海洛因，並由何文生騎乘機車搭載綽號「臭
    腥」者前往交易。蘇佳宏與綽號「臭腥」者通話完畢後，約
    當日晚上9時許，蘇佳宏即至雲林縣北港鎮圓環附近之「酷
    龍電子遊戲場」前，將柯寶仁所提供之價值3000元之海洛因
    1小包交予綽號「臭腥」者，並收取現金3000元，當場銀貨
    兩訖後，綽號「臭腥」者隨即搭乘何文生所騎乘之機車離去
    （惟該次交易，柯寶仁、蘇佳宏2人均不知何文生亦有出資
    購買）。
  9.柯寶仁、蘇佳宏於99年5月25日20時6分許，由蘇佳宏以柯寶
    仁所有0000000000門號行動電話與龔誌修所使用之00000000
    00門號行動電話聯繫，龔誌修於電話中表示欲購買第一級毒
    品海洛因。蘇佳宏與龔誌修通話完畢後，蘇佳宏即至雲林縣
    北港鎮○○路與公民路口，將柯寶仁所提供之價值1000元之
    海洛因1小包交予龔誌修，並收取現金1000元，當場銀貨兩
    訖。
  10.【此部分屬柯寶仁單獨販賣部分，改移列至前述(一)7.之事實
    ，基於對照便宜起見，編號不予更動。】
  11.柯寶仁、蘇佳宏於99年6月2日上午10時48分許（起訴書誤繕
    為夜間10時48分），由柯寶仁以其所有0000000000門號行動
    電話與龔誌修所使用之0000000000門號行動電話聯繫，龔誌
    修於電話中表示欲購買第一級毒品海洛因。柯寶仁與龔誌修
    通話完畢後，即指示蘇佳宏至雲林縣北港鎮○○路圓環附近
    ，將柯寶仁所提供之價值500元之海洛因1小包交予龔誌修，
    並收取現金500元，當場銀貨兩訖。
二、柯寶仁明知甲基安非他命為毒品危害防制條例第2條第2項第
    2款列管之第二級毒品，不得販賣、持有，竟基於意圖營利
    ，販賣第二級毒品甲基安非他命之犯意，於99年5月27日凌
    晨1、2時許（即起訴書所載之99年5月下旬某日），在雲林
    縣北港鎮○○路84號住處，販賣重量半錢（即重1.875公克
    ），價值4000元之甲基安非他命1包與黃清賓，當場銀貨兩
    訖。
三、柯寶仁前因施用第一級、第二級毒品案件，經臺灣雲林地方
    法院判處有期徒刑10月、6月，定應執行刑有期徒刑1年2月
    ，嗣經臺灣高等法院臺南分院、最高法院駁回上訴而確定，
    其未到案執行，經臺灣雲林地方法院檢察署於99年3月1日以
    雲檢家執金緝字第000104號通緝書發佈通緝；又因施用第一
    級、第二級毒品案件，於臺灣嘉義地方法院審理期間未到案
    ，經該院於99年4月12日以嘉院貴刑緝字第000043號通緝書
    發佈通緝。其明知因毒品案已遭檢察署、法院通緝中，復有
    上述販賣毒品之犯行，且因車牌號碼T5-8285號自用小客車
    為其所有，其又均以該車輛代步外出使用，為避免其通緝身
    分曝光及販毒情事遭發覺，竟基於意圖為自己不法之所有，
    於99年6月19日20時15分前之某時，在雲林縣斗南鎮中興夜
    市，以不詳方式，竊取黃順欽駕駛後停放於該處之車牌號碼
    8670-XC號自用小客車之該車牌2面，得手後，並旋改掛於其
    上述原車牌T5-8285號自用小客車上使用，以規避警方之追
    緝。
四、嗣經警於99年7月5日17時許，在雲林縣北港鎮○○路與吉祥
    路口查獲柯寶仁，在其所駕駛之原車牌號碼T5-8285號自用
    小客車（改懸掛8670-XC號車牌）上扣得其所有供販賣第一
    級毒品後所剩餘之海洛因26包（均含外包裝）、所有因犯事
    實欄一、(一)4.之販賣第一級毒品所得財物1萬1000元、所有
    供犯事實欄一、(一)4.述販賣毒品海洛因所用之行動電話（含
    SIM卡）（即附表三編號1、2、3）；於同日18時50分許，在
    柯寶仁位於嘉義縣大林鎮○○路735巷35號住處查扣其所有
    供販賣毒品海洛因後所剩餘之海洛因2包（均含外包裝）及
    其所有供各次販賣海洛因、甲基安非他命所用之電子磅秤1
    臺（即附表三編號4、5）（上述海洛因28包合計淨重21.18
    公克，驗餘淨重21.04公克，空包裝總重7.34公克）；另在
    其車上及住處扣得8670-XC號車牌2面（即附表三編號14），
    及與本案無關之如附表三編號8至13所示之物。另於99年7月
    5 日16時50分許，在雲林縣北港鎮○○路9號前查獲蘇佳宏
    ，並扣得其所有供己施用之海洛因1包、甲基非他命1包及與
    本無關之行動電話2支（內分別含0000000000、0000000000
    門號行動電話SIM卡各1只）。
五、柯寶仁於偵訊時自白上述一、(一)1.至4.、(二)1.、2.及二、等
    販賣海洛因、甲基安非他命之犯行（其餘各該次犯行並未於
    偵查階段經過詢問、訊問程序），於原審時則自白上述一、
    (一)1.至7.、(二)1.至6.、8.、9.、11.等販賣海洛因之犯行。蘇
    佳宏於偵訊時自白上述一、(二)1.、2.、9.、11.等販賣海洛因
    之犯行（其餘各該次犯行並未於偵查階段經過詢問、訊問程
    序），於原審及本院則均自白上述一、(二)1.至6.、8.、9.、
    11.等販賣海洛因之犯行。
六、案經臺中市警察局第六分局報告臺灣臺中地方法院檢察署檢
    察官偵查起訴。
    理  由
一、證據能力部分：
  (一)被告警偵訊及原審所為自白具有證據能力
  1.按違背刑事訴訟法第93條之1第2項、第100條之3第1項之規
    定，所取得被告或犯罪嫌疑人之自白及其他不利之陳述，不
    得作為證據，刑事訴訟法第158條之2第1項前段定有明文。
    按「拘提或因通緝逮捕之被告，應即解送指定之處所；如24
    小時內不能達到指定之處所者，應分別其命拘提或通緝者為
    法院或檢察官，先行解送較近之法院或檢察機關，訊問其人
    有無錯誤；被告或犯罪嫌疑人因拘提或逮捕到場者，應即時
    訊問。」「偵查中經檢察官訊問後，認有羈押之必要者，應
    自拘提或逮捕之時起24小時內，敘明羈押之理由，聲請該管
    法院羈押之。」刑事訴訟法第91條、第93條第1、2項分別定
    有明文，惟同法第91條及第93條第2項所定之24小時，有「
    二、在途解送時間。三、依第100條之3第1項規定不得為詢
    問者。」之情形，其經過之時間不予計入，亦為同法第93條
    之1第1項第2、3款所明文。查被告柯寶仁係於99年7月5日17
    時許經警通緝到案（99年3月1日經雲林地方法院檢察署、99
    年4月1日經臺灣嘉義地方法院發佈通緝），有臺中市警察局
    第六分局通緝（協尋）案件報告書在卷（見警卷第3頁〈此
    處警卷係指無卷皮，首頁記載「臺中市警察局第六分局解送
    人犯報告書」者，下同〉）可稽，並將其解送至通緝單位，
    在途解送期間自99年7月5日19時10分起至20時30分止，警方
    於當日22時38分許詢問被告，告知夜間詢問之相關規定，被
    告柯寶仁表示不願意夜間詢問，遂於同日22時41分停止詢問
    ，至翌日（6日）5時9分止，以上法定障礙時間為7小時48分
    ，有臺中市警察局第六分局解送人犯報告書各項記載（見警
    卷第1至2頁）可明，警方詢問完畢，將被告柯寶仁移送至臺
    灣臺中地方法院檢察署複訊，經檢察官認為有聲請羈押之必
    要，敘明羈押之理由，於99年7月6日19時11分58秒移送臺灣
    臺中地方法院進行羈押訊問，亦有臺灣臺中地方法院檢察署
    檢察官羈押聲請書、臺灣臺中地方法院刑事報到單在卷（見
    99聲羈791卷第1、4頁）可參。可見被告柯寶仁於99年7月5
    日17時許遭緝獲時起，扣除99年7月5日19時10分起至20時30
    分止在途解送期間、99年7月5日22時41分起至99年7月6日5
    時9分止夜間不得詢問，於99年7月6日19時11分58秒經檢察
    官移送至臺灣臺中地方法院並提出羈押之聲請，期間法定障
    礙事由經過之時間合計7時48分，故自緝獲被告柯寶仁至移
    送法院為羈押聲請之時間並未逾越24小時。被告柯寶仁辯稱
    業已逾越24小時，進而質疑其所為自白均不得作為證據（見
    本院卷一第18、81至82、109頁），要屬無據。
  2.按被告之自白，非出於強暴、脅迫、利誘、詐欺、疲勞訊問
    、違法羈押或其他不正之方法，且與事實相符者，得為證據
    ，刑事訴訟法第156條第1項定有明文。被告柯寶仁於本院提
    出其於警詢及檢察官偵訊時均有毒癮發作、處於戒斷症狀，
    （見本院卷一第19、69、82、109、122頁）。惟：
  (1)經本院當庭勘驗被告柯寶仁於99年7月6日11時30分起至15時
    14分止之警詢錄音錄影光碟，勘驗結果如下：「
    員警訊問柯寶仁之過程，有全程連續錄音錄影。
    員警有依刑事訴訟法第95條之規定，向柯寶仁告知權利事
      項。
    本次員警詢問柯寶仁之時間全程約1小時27分鐘。
    柯寶仁係全程坐著接受詢問，於員警全程詢問過程中，柯
      寶仁多次出現打哈欠之情形，有時會喝水，眼睛時而直視
      前方，時而東張西望，當員警詢問至段落並打字時，柯寶
      仁頭部時而低下，時而仰起靠在椅背上成打瞌睡狀，並不
      斷打哈欠，有時身體往前傾，有時則靠在椅背上接受詢問
      ，詢問過程中柯寶仁有自行點火抽煙，邊抽煙邊接受詢問
      ，員警並有拿飲料給柯寶仁喝。員警在上午詢問至約11分
      鐘時，有拿出一張附有相片之白紙給柯寶仁指認，柯寶仁
      意識清楚可以辨識，並詳細看過後，明確指出並非員警所
      指交易毒品之人，且嗣當員警詢問扣案物為何人所有時，
      亦可清楚說明是自己所有。於上午詢問至約26分鐘時，柯
      寶仁尚可與員警針對腳部受傷情形閒聊，對於員警詢問時
      提到是否可以了解詢問內容，亦點頭表示可以了解，並可
      清楚回答。於上午詢問至約37分鐘時，柯寶仁出現多次作
      嘔的現象，經員警告知若不舒服可休息，柯寶仁表示身體
      極不舒服，需要休息，員警即中斷詢問。
    至下午14時27分繼續開始詢問。柯寶仁表示可以接受詢問
      ，下午整個詢問過程中，柯寶仁頭部大多成低下狀態，時
      而往上看，有時有打哈欠的情形。於員警詢問至約10分鐘
      時，陸續拿出指認犯罪嫌疑人紀錄表供柯寶仁指認，柯寶
      仁亦可明確指認購毒者為何人，對於員警詢問亦可清楚回
      答，並可加以辯駁。於詢問至約19分鐘開始，柯寶仁出現
      打哈欠，並有作嘔的情形，之後多次打哈欠。於詢問至約
      31分鐘時，員警拿出犯罪嫌疑人紀錄表供柯寶仁指認，柯
      寶仁詳視後，可清楚回答照片中的人不像上游毒販，並表
      示本人年紀較老，員警表示照片通常較年輕後，即可明確
      指認，嗣員警陸續要柯寶仁指認上游毒販之子女，亦均可
      清楚指認。在員警詢問至約40分鐘時，柯寶仁又連續出現
      多次作嘔的情形，有喝飲料，並於喝完飲料後，繼續回答
      。
    早上到下午的整個詢問過程，柯寶仁皆不斷有吞嚥口水的
      動作，在全部詢答之過程中，柯寶仁表示身體不舒服，有
      請員警暫緩詢問，員警有中斷詢問並給予休息時間，嗣於
      休息後柯寶仁表示可以繼續接受詢問。
    在全部詢答過程中，員警係採取一問一答的詢問方式，並
      有打字敲擊鍵盤的聲音，柯寶仁能清楚知悉員警詢問之問
      題，亦能正常應答，並無不解題意或出現呆滯而未予回答
      之情形。
    依詢答之全文所示，員警詢問柯寶仁之過程，未見有使用
      強暴、脅迫、利誘、詐欺或其他不正之方法。
    柯寶仁接受員警之詢問內容，與其該次警詢筆錄記載要旨
      相符。」
  (2)經本院當庭勘驗被告柯寶仁於99年7月6日17時59分起至18時
    12分止之偵訊錄音光碟，勘驗結果如下：「
    檢察官訊問柯寶仁之過程，有全程連續錄音錄影。
    檢察官有依刑事訴訟法第95條之規定，向柯寶仁告知權利
      事項。
    本次檢察官訊問柯寶仁之時間全程約13分鐘。
    依詢答之全文所示，檢察官訊問柯寶仁之過程，未見有使
      用強暴、脅迫、利誘、詐欺或其他不正之方法。柯寶仁係
      全程站立接受訊問，於檢察官剛開始訊問時，出現數次作
      嘔的現象，經檢察官詢問身體狀況，被告表示毒癮發作，
      但仍可繼續接受訊問，全部應訊過程中，被告頭部大部分
      都低下，眼睛直視應訊台上資料，不時有打哈欠的現象，
      於檢察官應訊約6分鐘時，又出現多次作嘔的現象，整個
      過程中，被告不斷有吞嚥口水的動作，精神狀況雖不太好
      ，但對於檢察官之訊問均能清楚應訊，並無精神恍惚的情
      形。
    在全部訊問之過程中，柯寶仁並未請檢察官暫緩訊問或免
      予訊問。
    在全部訊問過程中，檢察官採取一問一答的訊問方式，柯
      寶仁能清楚知悉檢察官訊問之問題，亦能正常應答，並無
      不解題意或出現呆滯而未予回答之情形。
    柯寶仁接受檢察官偵訊之訊問內容，與其該次偵訊筆錄記
      載要旨相符。」
    以上均載明於本院100年3月24日準備程序筆錄（見本院卷一
    第136至137頁）。被告柯寶仁雖就上述(1)之勘驗結果供稱：
    「看的情形，是這樣沒錯，但那是你們的認定，因為警員都
    沒有問事實的過程。且當時我人確實很難過。」（見本院卷
    一第137頁）。惟依上述勘驗過程，雖見被告柯寶仁時有吞
    嚥口水、偶有欲嘔吐或打呵欠之情形，然其尚能清楚應答警
    方之詢問及檢察官之訊問，對於警員所提示之犯罪嫌疑人紀
    錄表亦可對其上照片為肯定與否認之供述，期間於警方應詢
    期間，被告柯寶仁表示身體不適，警方並於中午12時08分許
    暫停製作，迄14時27分其表示可以製作時方又繼續製作，並
    至15時14分完成警詢筆錄之製作，被告柯寶仁並表示均出於
    其自由意識而為陳述，有其警詢筆錄記載可明（見警卷第6
    至16頁），並經本院當庭勘驗明確，足見被告柯寶仁於警偵
    訊之供述並無檢警人員出於強暴、脅迫、利誘、詐欺、疲勞
    訊問、違法羈押或其他不正之方法而為。被告柯寶仁辯稱其
    係處於毒癮戒斷症狀，其自白非出於任意性云云，顯無可採
    。
  3.綜上，被告柯寶仁或辯稱其自被拘提時起至移送法院訊問時
    止已逾24小時法定期間，故所取得自白依法不得作為證據，
    或辯稱其警偵訊所為自白不具有任意性，均與事實不符，要
    無可取。惟其自白與事實是否相符，核屬另事，此部分仍詳
    見下述。
  (二)按被告以外之人於偵查中向檢察官所為之陳述，除顯有不可
    信之情況者外，得為證據，刑事訴訟法第159條之1第2項亦
    有明文，而該條之立法理由係認被告以外之人（包括證人、
    鑑定人、告訴人、被害人及共同被告等）之陳述如在法官面
    前為之，因其任意陳述之信用性係在已受確定保障之情況下
    所為，自得作為證據。而現階段刑事訴訟法規定檢察官代表
    國家偵查犯罪、實施公訴，依法其有訊問被告、證人及鑑定
    人之權，證人、鑑定人且須具結，而實務運作時，檢察官偵
    查中向被告以外之人所取得之陳述，原則上均能遵守法律規
    定，不致違法取供，其可信度極高，職是，被告以外之人前
    於偵查中已具結而為證述，除反對該項供述得具有證據能力
    之一方，已釋明「顯有不可信之情況」之理由外，即不宜遽
    指該證人於偵查中之陳述不具證據能力。本件證人黃惠如、
    鄭文沛、賴裕新、何文生、龔誌修、黃清賓、蘇佳宏於偵查
    中在檢察官前所為陳述，已經依法具結，另被告2人及其等
    於原審、本院之辯護人復均未曾提及檢察官偵查時有何不法
    取供致證人證詞顯不可信之情事，是其等於偵查中之證述，
    自得採為本件證據。
  (三)按被告以外之人於檢察事務官、司法警察官或司法警察調查
    中所為之陳述，與審判中不符時，其先前之陳述具有較可信
    之特別情況，且為證明犯罪事實存否所必要者，得為證據，
    刑事訴訟法第159條之2定有明文。證人鄭文沛於警詢供述其
    撥打電話與柯寶仁聯絡後，由柯寶仁直接與伊進行交易（見
    偵卷一第146至147頁），於本院卻翻異其詞證稱：其係請被
    告柯寶仁幫伊購買（見本院卷一第201頁），前後證述已有
    不一。查鄭文沛於99年7月20日製作警詢筆錄，其製作時間
    為是日13時56分起至14時31分止（見偵卷一第145至148頁）
    ，並非夜間詢問；且在製作其警詢筆錄前，均告知其涉嫌毒
    品危害防制條例案件，得保持沈默，無須違背自己之意思而
    為陳述、得選任辯護人及得請求調查有利之證據等權利告知
    事項；於製作警詢筆錄過程中，警方並提示多名人士之彩色
    人頭照片供其辨識，並穿插提示其與被告柯寶仁之通訊監察
    譯文與其辨識，尚無因時間經過以致記憶模糊不清之情；而
    鄭文沛於警詢指證於99年6月13日向被告柯寶仁購買毒品之
    時間、地點、價金、方式，鉅細靡遺，亦與其嗣後於偵訊時
    所述情節大致相符；而其於警詢時均係單獨應詢，被告柯寶
    仁並不在場，其直接面對警員所為陳述較為坦然，較無可能
    為袒護被告柯寶仁，或懼於指證犯行，而為迴護被告柯寶仁
    之說詞。足見其警詢時應詢環境、狀況均尚屬良好，並未有
    不能自由陳述之情形，顯然具有較可信之特別情況，且為證
    明被告柯寶仁販賣海洛因之極度封閉犯罪事實存否所必要，
    而與審判中為相異之供述，依上開規定，自有證據能力。
  (四)按被告以外之人於審判中有下列情形之一，其於檢察事務官
    、司法警察官或司法警察調查中所為之陳述，經證明具有可
    信之特別情況，且為證明犯罪事實之存否所必要者，得為證
    據：三、滯留國外或所在不明而無法傳喚或傳喚不到者，刑
    事訴訟法第159條之3第3款定有明文。查龔誌修於99年7月20
    日製作警詢筆錄，其製作時間為是日16時37分起至17時24分
    止（見偵卷一第207至212頁），並非夜間詢問；且在製作其
    警詢筆錄前，均告知其涉嫌毒品危害防制條例案件，得保持
    沈默，無須違背自己之意思而為陳述、得選任辯護人及得請
    求調查有利之證據等權利告知事項；於製作警詢筆錄過程中
    ，警方並提示多名人士之彩色人頭照片供其辨識，並穿插提
    示其與被告2人之通訊監察譯文與其等辨識，尚無因時間經
    過以致記憶模糊不清之情；其並表示願意主動跟警方及向檢
    察官說明案情，末並表示係出於其自由意識而為陳述；而龔
    誌修於警詢指證向被告2人購買毒品之時間、地點、價金、
    方式，鉅細靡遺，亦與其嗣後於偵訊時所述情節大致相符；
    而其於警詢時均係單獨應詢，被告2人並不在場，其直接面
    對警員所為陳述較為坦然，較無可能為袒護被告2人，或懼
    於指證其等犯行，而為迴護被告2人之說詞。足見其警詢時
    應詢環境、狀況均尚屬良好，並未有不能自由陳述之情形，
    顯然具有較可信之特別情況，且為證明被告2人販賣海洛因
    之極度封閉犯罪事實存否所必要。經本院傳喚及拘提後，龔
    誌修並未到庭，有本院100年4月27日刑事報到單及臺灣雲林
    地方法院檢察署100年5月2日雲檢文地100助106字第12326號
    函文在卷（見本院卷二第28、42頁）可參，故證人龔誌修確
    實符合上述「所在不明而傳喚不到者」之情，依上開規定，
    其警詢之供述自有證據能力（至黃惠如、何文生、賴裕新、
    黃清賓警詢供述，因本院並未引用其等警詢供述，故不特別
    贅述其等此部分證據能力之有無）。
  (四)按所謂被告以外之人於審判外之陳述，係指被告以外之人就
    其曾經參與或見聞之事實，事後追憶並於審判外為陳述者而
    言。如被告以外之人係被告犯罪之共同正犯、共犯、相對人
    、被害人或其他關係人，而於被告實行犯罪行為時與被告為
    言詞或書面對談，且其對話之本身即係構成被告犯罪行為之
    部分內容者，因非屬其事後就曾經與聞之事實所為之追憶，
    自與審判外之陳述有間，二者不容混淆。又國家基於犯罪偵
    查之目的，對被告或犯罪嫌疑人進行通訊監察，乃係以監控
    與過濾受監察人通訊內容之方式，蒐集對其有關之紀錄，並
    將該紀錄予以查扣，作為認定犯罪與否之證據，屬於刑事訴
    訟上強制處分之一種，而監聽係通訊保障及監察法第13條第
    1 項所定通訊監察方法之一，司法警察機關依法定程序執行
    監聽取得之錄音，係以錄音設備之機械作用，真實保存當時
    通訊之內容，如通訊一方為受監察人，司法警察在監聽中蒐
    集所得之通訊者對話，若其通話本身即係被告進行犯罪中構
    成犯罪事實之部分內容，則依前開說明，自與所謂「審判外
    之陳述」無涉，應不受傳聞法則之規範，當然具有證據能力
    。再按有事實足認被告或犯罪嫌疑人有最輕本刑為3年以上
    有期徒刑之罪嫌，並危害國家安全或社會秩序情節重大，而
    有相當理由可信其通訊內容與本案有關，且不能或難以其他
    方法蒐集或調查證據者，得發通訊監察書。前項通訊監察書
    ，偵查中由檢察官依司法警察機關聲請或依職權以書面記載
    第11條之事項，並敘明理由、檢附相關文件，聲請該管法院
    核發。又除法律另有規定外，實施刑事訴訟程序之公務員因
    違背法定程序取得之證據，其有無證據能力之認定，應審酌
    人權保障及公共利益之均衡維護，通訊保障及監察法第5條
    第1項第1款、第2項及刑事訴訟法第158條之4分別定有明文
    。本件下列經本院所引用有關被告柯寶仁所有0000000000、
    0000000000、0000000000門號行動電話之監聽錄音，已經原
    審法院於99年5月10日、99年6月7日、99年6月28日核准在案
    ，有詳載案由、監察電話、對象及時間等之臺灣臺中地方法
    院99年度聲監字第765號、99年度聲監續字第831號、99年度
    聲監字第925號通訊監察書、電話附表等附卷（見原審卷第
    113至121頁）可參，係依法所為之監聽；況審酌電話監聽侵
    害被告權益之種類及輕重、對於被告訴訟上防禦不利益之程
    度、犯罪所生之危害或實害等情形，兼顧人權保障及公共利
    益之均衡維護，亦認本件此部分電話監聽合於比例原則，是
    應認具有證據能力。
  (五)至司法警察依據監聽錄音結果予以翻譯而製作之監聽譯文，
    屬於文書證據之一種，於被告或訴訟關係人對其譯文之真實
    性發生爭執或有所懷疑時，法院固應依刑事訴訟法第165條
    之1第2項規定，以適當之設備，顯示該監聽錄音帶之聲音，
    以踐行調查證據之程序，俾確認該錄音聲音是否為通訊者本
    人及其內容與監聽譯文之記載是否相符，或傳喚該通訊者，
    或依其他法定程序，為證據調查。倘被告或訴訟關係人對該
    通訊監察譯文之真實性並不爭執，即無勘驗辨認其錄音聲音
    之調查必要性，法院於審判期日如已踐行提示監聽譯文供當
    事人辨認或告以要旨，使其表示意見等程序並為辯論者，其
    所為之訴訟程序即無不合（最高法院97年度臺上字第5940號
    判決意旨參見）。查本案檢察官、被告2人及其等辯護人於
    法院審理期間對卷附之通訊監察譯文均未爭執證據能力，即
    對上開通訊監察譯文真實性並不爭執，並經原審於99年11月
    11日審理時勘驗部分錄音光碟，並載明於同日審判程序筆錄
    （見原審卷第142頁），本院並於審判期日踐行提示上開通
    訊監察譯文供當事人辨認或告以要旨，使其表示意見，是本
    院審酌上開通訊監察譯文作成時之情況，認為適當作為證據
    。又按刑事訴訟法第158條之4之規定，係對於除法律另有規
    定者外，其他違反法定程序蒐得各類證據之證據能力如何認
    定，設其總括性之指導原則，其規範目的在於要求實施刑事
    訴訟程序之公務員，於蒐求證據之初始與過程中，應恪遵程
    序正義，不得違法侵權，如有違反，於個案審酌客觀權衡之
    結果，或將導致證據使用禁止之法效。至於蒐得證據之最後
    ，由執行職務之公務員製作之文書，除刑事訴訟法有定其程
    式，應依其規定外，依同法第39條之規定，均應記載製作之
    年、月、日及其所屬機關，由製作人簽名。此屬證據取得後
    文書製作法定程式之遵守，無關乎刑事訴訟法第158條之4係
    規定證據取得過程（程序）適法性之認定。公務員製作之文
    書未經製作人簽名，除本法有特別規定（如第46條）外，是
    否無效或係不合法律上之程式而得命補正，抑屬證據證明力
    之問題，由法院就文書之性質（意思文書或報告文書），視
    各個情形自由判斷（最高法院97年度臺上字第96號判決意旨
    可參）。本案之上開通訊監察譯文，未依刑事訴訟法第39條
    之規定，記載製作之年、月、日及其所屬機關，並由製作人
    簽名，有卷附之通訊監察譯文可憑。該文書製作過程雖未遵
    守法定程式，但依前揭最高法院判決意旨，此屬證據取得後
    文書之製作，非屬證據取得之過程，與刑事訴訟法第158條
    之4規定無涉，故本案此部分並無法律特別規定而應認定無
    效，附此敘明。
  (六)另卷附之行動電話通聯紀錄，純係機械作用而不涉及人為之
    意志判斷，與傳聞法則所欲防止證人記憶、認知、誠信之誤
    差明顯有別，核與刑事訴訟法第159條第1項之要件不符。該
    項證據既無違法取得之情形，並經法院依法踐行調查證據程
    序，自應具有證據能力。
  (七)按刑事訴訟法第159條之5第2項所規定：「當事人、代理人
    或辯護人於法院調查證據時，知有第159條第1項不得為證據
    之情形，而未於言詞辯論終結前聲明異議者，視為有前項之
    同意。」乃係基於證據資料愈豐富，愈有助於真實發現之理
    念，酌採當事人進行主義之證據處分權原則，並強化言詞辯
    論主義，透過當事人等到庭所為之法庭活動，在使訴訟程序
    順暢進行之要求下，承認傳聞證據於一定條件內，得具證據
    適格。此種「擬制同意」，因與同條第一項之明示同意有別
    ，實務上常見當事人等係以「無異議」或「沒有意見」表示
    之，斯時倘該證據資料之性質，已經辯護人閱卷而知悉，或
    自起訴書、判決書之記載而了解，或偵、審中經檢察官、審
    判長、受命法官、受託法官告知，或被告逕為認罪答辯或有
    類似之作為、情況，即可認該相關人員於調查證據之時，知
    情而合於擬制同意之要件（最高法院96年度臺上字第4174號
    判決意旨參照）。經查，除上開供述證據外，本判決下列所
    引用之被告以外之人於審判外之供述證據（含黃順欽警詢之
    供述），檢察官、被告2人及其等辯護人於本院準備程序及
    審判期日中均未對此部分之證據能力有所爭執，且迄至言詞
    辯論終結前亦未聲明異議，本院審酌上開證據資料製作時之
    情況，均無違法不當及證明力明顯過低之瑕疵，亦認為以之
    作為證據應屬適當，揆諸前開規定，均認有證據能力。
  (八)至於扣案之毒品、行動電話、SIM卡、電子磅秤、現金等物
    ，係因被告柯寶仁經警通緝到案經徵得其同意後對其搜索扣
    得，被告蘇佳宏亦同意搜索，有其等搜索扣押筆錄、扣押物
    品目錄表、自願受搜索同意書、扣押物品收據、照片等件在
    卷（見警卷第80至99頁）可資佐證，均非供述證據。而公訴
    人、被告2人及其等辯護人對於該等物證之證據能力亦均未
    表示異議，或主張係執法人員違法取得，且查無不得作為證
    據之事由，復與本案待證事實具關聯性，依法自有證據能力
    。
二、訊據上訴人即被告（下稱被告）柯寶仁固坦承事實欄一、(一)
    除2.3.以外、事實欄一、(二)、事實欄二、之與各該購毒者有
    交付各該毒品及收取價金（其中(一)6.該次鄭文沛係賒欠價金
    者除外），及事實欄三之將車牌號碼8670-XC號之車牌2面改
    懸掛於其自用小客車避免查緝等事實不諱。惟矢口否認有何
    販賣第一級毒品、第二級毒品及竊盜等犯行，辯稱：伊於事
    實欄一、(一)除2.3.以外、事實欄一、(二)所述犯行都只是幫他
    們購買毒品而已，應只論以原價轉讓，並未從中獲利；事實
    欄一、(一)2.3.所述時地，伊根本未與黃惠如見面，也沒有交
    付毒品給其或向其收取價金；事實欄二、之犯行則與黃清賓
    合資購買，並非販賣給他；伊只有侵占車牌，並未竊盜云云
    。被告蘇佳宏則坦承事實欄一、(二)與柯寶仁共同販賣第一級
    毒品之全部犯行。
三、經查：
  (一)被告柯寶仁單獨販賣第一級毒品海洛因部分：
  1.【被告柯寶仁如事實欄一、(一)1.至4.之單獨販賣第一級毒品
    海洛因與黃惠如部分】
  (1)被告柯寶仁單獨販賣海洛因與黃惠如4次之犯行，已經黃惠
    如於偵訊具結證述綦詳（見偵卷一第81至83頁），於原審審
    理時復具結證述：「99年5月28日中午11點34分、12點52分
    、13點12分這3通都是我打給柯寶仁的，都是柯寶仁接聽，
    這次我應該是跟柯寶仁買81，因為如果我要買41的話會特別
    說，因為這次的電話沒有特別說，所以應該是買81，81就是
    0.45公克，有完成交易，是柯寶仁自己1個人送來，他跟我
    收3千元。」（此即事實欄一、(一)1.）、「99年5月30日中午
    11點20分，這通電話是我打給柯寶仁，是柯寶仁本人接聽，
    要找他買海洛因，也是柯寶仁本人送來的，這次是買81的海
    洛因。」（此即事實欄一、(一)2.）、「99年6月2日11點55分
    這一通是我打給柯寶仁，應該是『阿寶』接的，我是從口氣
    來判斷，因為柯寶仁接電話時，會習慣說『你要怎樣』，我
    跟柯寶仁拿81的海洛因，後來我到雲林縣北港鎮○○路84號
    那邊去找柯寶仁，是柯寶仁自己1個人拿出來給我，我拿3千
    元給他。」（此即事實欄一、(一)3.）、「99年7月5日14點56
    分這通是我跟柯寶仁1個人的對話，電話中因為我對路不熟
    ，我有把電話交給別人聽，我是到北港鎮崙仔溪埠岸邊找柯
    寶仁，是柯寶仁自己過來，我跟柯寶仁拿半錢海洛因，我拿
    1萬1千元給他。..我最後1次（99年7月5日）跟柯寶仁買海
    洛因時，我有交錢給他，在電話中是說1萬1千元，我應該確
    實交給他1萬1千元，這次是柯寶仁1個人拿海洛因給我。」
    （此即事實欄一、(一)4.）（見原審卷第139至143頁）。並有
    其於警詢時得以在多名人頭照片中指認被告柯寶仁之臺中市
    警察局第六分局指認犯罪嫌疑人紀錄表在卷（見警卷第42頁
    ）可參。
  (2)復有黃惠如所持用之0000000000門號行動電話，分別於99年
    5月28日上午11時34分、中午12時52分、13時12分許（事實
    欄一、(一)1.）、99年5月30日上午11時20分許（事實欄一、
    (一)2.）、99年6月2日上午11時55分許（事實欄一、(一)3.），
    與被告柯寶仁所有之0000000000門號行動電話，及99年7月5
    日中午12時54分、13時31分、13時57分、14時37分、14時56
    分許（事實欄一、(一)4.），與被告柯寶仁所有之0000000000
    門號行動電話通聯之通訊監察譯文在卷（見偵卷一第69、70
    、73、78頁、警卷第134頁）可參。且就上述99年5月30日上
    午11時20分許（事實欄一、(一)2.）之通訊監察譯文，黃惠如
    於電話中表示「哥哥，我進去找你嗎」，被告柯寶仁表示「
    不用」，黃惠如再表示「我在外面等你」，顯然黃惠如已經
    到達先前與被告柯寶仁約定之地點，僅係黃惠如要否進去或
    由被告柯寶仁出來見面，而非2人並未見面；至99年6月2日
    上午11時55分許（事實欄一、(一)3.）之通訊監察譯文，被告
    柯寶仁表示「你要怎樣」，黃惠如答稱「我要去哪找你，昨
    天那好嗎」，被告柯寶仁回稱「好，你多久到」，黃惠如表
    示「40分」，其2人顯然已經約定見面之時間，未見被告柯
    寶仁拒絕之意，且上述通訊監察譯文與黃惠如於偵訊及原審
    證述情節均相同，是被告柯寶仁於本院辯解上情，與事實不
    符，要難採信。稽之黃惠如前曾於96、99年間因施用第一級
    毒品案件，經送觀察勒戒、強制戒治，或經檢察官為緩起訴
    處分確定，有其臺灣高等法院被告前案紀錄表在卷（見本院
    卷一第139至140頁）可參；且黃惠如於99年7月5日遭警查獲
    時，復扣得其所有甫向被告柯寶仁購買之疑似海洛因之白色
    粉末1包，經送鑑定結果確實為海洛因無誤，淨重1.73公克
    ，驗餘淨重1.66公克，空包裝重0.26公克，有法務部調查局
    濫用藥物實驗室鑑定書1份在卷（見原審卷第92頁）可參。
    依其向被告柯寶仁購買毒品前均有施用毒品海洛因之生活經
    驗，其對於向被告柯寶仁購買之毒品係海洛因自無誤認之可
    能，進而於偵訊及原審均證述向被告柯寶仁購買之物確係海
    洛因，應屬真實。
  (3)再者，被告柯寶仁迭自警、偵訊及原審亦均坦承確實有販賣
    毒品海洛因與黃惠如之犯行（見警卷第10頁、偵卷一第21頁
    、原審卷第52、179頁）。堪認黃惠如確有於上開事實欄一
    、(一)1.至4.所述時地各向被告柯寶仁購買毒品海洛因1次，
    要臻明確。
  2.【被告柯寶仁如事實欄一、(一)5.6.之單獨販賣第一級毒品海
    洛因與鄭文沛部分】
  (1)被告柯寶仁單獨販賣海洛因與鄭文沛2次之犯行，已經鄭文
    沛於偵訊時具結證述：「99年6月13日15時49分、16時1分、
    16時20分，我有使用0000000000的電話打給0000000000，我
    打給『小寶』要買海洛因，後來我跟『小寶』在當天下午4
    時許，在元長鄉仁德國小門口見面，『小寶』出面交易，我
    跟『小寶』買3000元海洛因約0.5公克左右，但是我沒有給
    錢先欠著，『小寶』因為跟我有認識，所以讓我欠著。」（
    此即事實欄一、(一)6.）、「我有一次打電話給『小寶』說要
    買海洛因，但是『小隻』出來交易，這次我買2000元的海洛
    因，時間約是99年7月初，地點在北港橋頭。」（此即事實
    欄一、(一)5.〈本院認此次無證據證明被告蘇佳宏有參與，故
    鄭文沛此部分證述內容之證明力詳見下述〉）。於本院審理
    時並具結證述其於偵訊所述均實在，但99年6月13日交易該
    次被告蘇佳宏好像沒有去，且該次交易時伊並沒有付錢給被
    告柯寶仁，是賒帳，事後也沒有付清，因為伊就被抓了（見
    本院卷一第203頁背面、204頁）。並有其得以在多名彩色人
    頭照片中指認被告柯寶仁之臺中市警察局第六分局指認犯罪
    嫌疑人紀錄表（見偵卷一第151頁）可參。
  (2)復有鄭文沛所持用之門號0000000000門號行動電話，於99年
    6月13日15時49分、16時01分、16時20分（事實欄一、(一)6.
    ）撥打被告柯寶仁所有之0000000000門號行動電話通訊監察
    譯文在卷（見偵卷一第150頁）可參。稽之鄭文沛前曾於82
    、83、89、97年間因違反肅清煙毒條例、施用第一級毒品案
    件，經法院判處罪刑確定，或裁處觀察勒戒，或經檢察官為
    緩起訴處分確定，有其臺灣高等法院被告前案紀錄表在卷（
    見本院卷一第154至157頁）可參。依其向被告柯寶仁購買毒
    品前均有施用毒品海洛因之生活經驗，對於向被告柯寶仁購
    買之毒品係海洛因自無誤認之可能，進而於偵訊證述向被告
    柯寶仁購買之物確係海洛因，應屬真實。
  (3)鄭文沛於本院審理時經被告柯寶仁之選任辯護人主詰問時，
    雖證述因為被告柯寶仁可以拿到毒品，所以伊請他幫伊拿毒
    品（見本院卷一第201頁），惟此已與其偵訊所述明顯不符
    。況鄭文沛都是交付金錢給柯寶仁，再由柯寶仁交付毒品給
    其，其並不清楚被告柯寶仁海洛因之來源，已經鄭文沛於本
    院證述明確（見本院卷一第202頁）。其雖證述與被告柯寶
    仁一同去向他人購買毒品，然亦證稱伊人都在車上等候，由
    柯寶仁下車去交易，伊並沒有看到實際賣毒品的人，也不知
    道他們交易的過程（見本院卷一第203頁正背面）。足見鄭
    文沛雖證述請被告柯寶仁幫忙購買毒品，實際上被告柯寶仁
    有無向他人購買後再行交付乙節，依鄭文沛於本院證述之內
    容顯然無從證明此節。再稽之鄭文沛與被告柯寶仁前述(2)之
    各該監聽譯文通話內容，鄭文沛於99年6月13日15時49分撥
    打電話與柯寶仁稱：「拿3千給你」，柯寶仁回稱：「拿3千
    要做什麼，騙小孩歐」，鄭文沛再稱：「3千要拿給你阿」
    ，柯寶仁回稱：「恩，好拉」，鄭文沛再稱：「在哪裡」，
    柯寶仁回稱：「一樣啦」，鄭文沛再稱：「到了打給你」；
    同日16時1分鄭文沛又撥打電話給柯寶仁稱：「我明天才有
    錢啦」，柯寶仁回稱：「恩」，鄭文沛再稱：「明天在那個
    啦」，柯寶仁回稱：「怎樣」，鄭文沛再稱：「看你有沒有
    辦法，明天給你，明天一定給你」，柯寶仁回稱：「隨便」
    ，鄭文沛再稱：「抱歉啦」；同日16時20分鄭文沛撥打電話
    給柯寶仁稱：「到了」，柯寶仁稱：「好」（見偵卷一第15
    0頁）。可知，於鄭文沛向被告柯寶仁表示要購買3千元毒品
    時，雙方隨即於電話中約定交易之地點，並無隻字提及被告
    柯寶仁尚須向他人詢問有無毒品、數量、價錢及嗣後再回覆
    等內容，甚者，鄭文沛撥打第2通電話聯絡被告柯寶仁告知
    其沒有錢，明天再付錢時，被告柯寶仁竟未置可否，回稱「
    隨便」，顯見鄭文沛在懇求出賣人柯寶仁能讓其賒帳，柯寶
    仁回稱「隨便」，並未提及要看上手之意願、或由其代墊等
    隻字片語，反而回稱「隨便」之未拒絕甚至隱含同意鄭文沛
    之請求，實本於出賣人之意思而為自由決定至明。否則倘鄭
    文沛拜託被告柯寶仁購買毒品，未支出分文，柯寶仁卻仍然
    願意千里迢迢聯絡上游購毒者出面交易，該上游購毒者是否
    願意讓柯寶仁或鄭文沛賒欠購毒款項，或由柯寶仁自行墊付
    款項先購買後再讓鄭文沛賒帳，均有可疑，然而柯寶仁與鄭
    文沛竟於電話中均未就此有所對話或約定，顯與常情有違。
    況倘如被告柯寶仁所辯其僅單純幫鄭文沛向他人購買毒品，
    何以不直接告訴鄭文沛關於實際販賣者之真實姓名或綽號及
    聯絡電話即可，還需甘冒此擔任交付毒品、收取金錢等極易
    遭誤認其有販賣毒品之風險，亦與常情、經驗法則有重大違
    背而要無可採。足徵鄭文沛於本院證述係請被告柯寶仁幫忙
    購買毒品云云，顯係配合被告柯寶仁於本院所為之辯解，要
    無可採。
  (4)再者，被告柯寶仁於原審亦坦承有上開2次販賣毒品海洛因
    與鄭文沛之犯行（見原審卷第52、197頁）。堪認鄭文沛確
    有於上開事實欄一、(一)5.6.所述時地各向被告柯寶仁購買毒
    品海洛因1次，要臻明確。
  3.【被告柯寶仁如事實欄一、(一)7.之單獨販賣第一級毒品海洛
    因與龔誌修部分】
  (1)被告柯寶仁單獨販賣海洛因與龔誌修1次之犯行，已經龔誌
    修於警詢時證稱：「99年6月1日9時3分，我跟綽號『阿寶』
    購買1千元海洛因1包，在雲林縣北港鎮○○路圓環附近交易
    。」（見偵卷一第210至211頁）。於偵訊時具結證述：「99
    年6月1日9時3分是我打電話去購買毒品，由『小寶』接的電
    話，之後我們約在北港鎮○○路圓環附近交易毒品，這次我
    買500元海洛因，由『小寶』送毒品過來給我。」（見偵卷
    一第222頁）。復有其得以在多名彩色人頭照片中指認被告
    柯寶仁之臺中市警察局第六分局指認犯罪嫌疑人紀錄表（見
    偵卷一第219頁）可參。
  (2)復有龔誌修所持用之門號0000000000門號行動電話，於99年
    6月1日9時3分撥打被告柯寶仁所有之0000000000門號行動電
    話通訊監察譯文在卷（見偵卷一第216頁）可參。稽之龔誌
    修前曾於79、96、99年間因違反肅清煙毒條例、施用第一級
    毒品案件，經法院判處罪刑確定，或裁處觀察勒戒、強制戒
    治，或經檢察官為緩起訴處分確定，有其臺灣高等法院被告
    前案紀錄表在卷（見本院卷一第141至148頁）可參。依其向
    被告柯寶仁購買毒品前均有施用毒品海洛因之生活經驗，對
    於向被告柯寶仁購買之毒品係海洛因自無誤認之可能，進而
    於警偵訊均證述向被告柯寶仁購買之物確係海洛因，應屬真
    實。
  (3)再者，被告柯寶仁於原審亦均坦承確實有販賣毒品海洛因與
    鄭文沛之犯行（見原審卷第52、179頁）。堪認龔誌修確有
    於上開事實欄一、(一)7.所述時地向被告柯寶仁購買毒品海洛
    因1次，要臻明確。
  (4)又「告訴人、證人之陳述有部分前後不符，或相互間有所歧
    異時，究竟何者為可採，法院仍得本其自由心證予以斟酌，
    非謂一有不符或矛盾，即應認其全部均為不可採信；尤其關
    於行為動機、手段及結果等之細節方面，告訴人之指陳，難
    免故予誇大，證人之證言，有時亦予渲染之可能；然其基本
    事實之陳述，若果與真實性無礙時，則仍非不得予以採信。
    」最高法院95年度臺上字第3132號判決意旨參照。龔誌修於
    警詢時雖證稱該次交易1千元，偵訊時改證稱5百元，前後證
    述略有不一，惟就其確有於上述時地向被告柯寶仁購買毒品
    海洛因之事實則均相同。龔誌修就關於購買價錢之細節所證
    或有稍許出入，而無法完全確定。然衡諸施用毒品之人因癮
    頭一來急需購買毒品解癮，未解癮前之焦躁難耐以致心神均
    傾注於搜尋毒品以供施用，無暇記憶每次毒品交易金額、交
    易地點、或數量、或交易次數，及至解癮後之藥害反應，更
    使施用毒品之人無法明確記憶交易細節，是為常情，故上開
    證人就細節之出入或不復記憶，並不影響其證言之可信度。
    又交易次數及金額，關係被告犯罪所得財物之多寡，因法院
    既已盡調查能事，仍無法明確得知被告販賣毒品之真實次數
    及金額，則基於罪疑為有利於被告之認定原則，茲以上述龔
    誌修於偵訊所述價錢5百元，兼具證據法則從嚴採為對被告
    柯寶仁最為有利之認定，附此敘明。
  (二)被告柯寶仁與蘇佳宏共同販賣第一級毒品海洛因部分
  1.【被告2人如事實欄一、(二)1.2.之共同販賣第一級毒品海洛
    因與黃惠如部分】
  (1)被告2人共同販賣海洛因與黃惠如2次之犯行，已經黃惠如於
    偵訊具結證述綦詳（見偵卷一第81至83頁），於原審審理時
    復具結證述：「（99年5月27日20時57分到底是何人送海洛
    因給你？）因為在20時15分的電話中，我跟柯寶仁兩個人有
    談到，柯寶仁說等一下會有人過來，柯寶仁在電話中是跟我
    確認蘇佳宏已經到了叫我出去，所以這次應該是蘇佳宏拿海
    洛因過來。」（此即事實欄一、(二)1.）、「99年6月1日上午
    9點39分的這通電話，是我跟綽號『小支』的人的對話，『
    小支』就是蘇佳宏，我是要跟柯寶仁買海洛因，但是是蘇佳
    宏送海洛因過來，約在元長路的加油站，蘇佳宏送81就是3
    千元的海洛因過來，有交易完成，我記得我有給錢。」（此
    即事實欄一、(二)2.）。
  (2)復有黃惠如所持用之0000000000門號行動電話，分別於99年
    5月27日20時6分、14分、15分、57分許（事實欄一、(二)1.）
    、99年6月1日上午9時1分、9時39分許（事實欄一、(二)2.）
    ，與被告柯寶仁所有之0000000000門號行動電話通聯之通訊
    監察譯文在卷（見偵卷一第66、67、74、75頁）可參。稽之
    黃惠如前已有施用毒品海洛因之生活經驗，已如前述(一)1.(2)
    ，其對於向被告2人購買之物確係海洛因，自無誤認之可能
    ，進而於偵訊及原審均證述向被告2人購買之物確係海洛因
    ，應屬真實。
  (3)況且，被告柯寶仁於偵訊及原審，被告蘇佳宏於偵訊、原審
    及本院亦均坦承有上開2次共同販賣毒品海洛因與黃惠如之
    犯行（見偵卷一第21、25頁、聲羈卷第6頁、原審卷第52、
    197頁、本院卷一第104頁、卷二第58至59頁），堪認黃惠如
    確有於上開事實欄一、(二)1.2.所述時地向被告2人購買毒品
    海洛因各1次，要臻明確。起訴書雖認被告2人上述事實欄一
    、(二)1.之販賣價格為3千元，惟依通訊監察譯文顯示，黃惠
    如於該日係向被告柯寶仁購買「41」份量之海洛因，並非「
    81」（見偵卷一第66、67頁），其於偵訊時並具結證述：「
    41 」就是指0.9公克，價格是6千元，「81」是0.45公克，
    價格3千元等語（見偵卷一第82頁）明確，故黃惠如該次向
    被告2人購買之價格應為6千元，此部分應予更正如事實欄一
    、(二)1.所載。
  2.【被告2人如事實欄一、(二)3.至6.之共同販賣第一級毒品海
    洛因與賴裕新部分】
  (1)被告2人此部分共同販賣海洛因與賴裕新4次之犯行，已經賴
    裕新於偵訊時具結證述：「99年5月20日10時56分、11時12
    分，我使用0000000000的電話打給0000000000，我是要買8
    分之1的海洛因，我們約在北港臺糖量販店的停車場，是『
    小隻』自己前來賣8分之1海洛因給我，我給他2500元。」（
    此即事實欄一、(二)3.）、「99年5月22日晚上18時2分、18時
    29分、18時34分，我有使用0000000000號電話打給00000000
    00，是『小仔』接的電話，後來約在北港五路財福那裡的福
    懋加油站那裡，由『小隻』出來交易，我最後買8分之1錢海
    洛因，我給『小隻』2500元，我本來要買2000元，所以講『
    27』，但最後我買2500元海洛因。（此部分關於價金之證述
    ，已經其於原審更正為2700元，詳見下述）」（此即事實欄
    一、(二)4.）、「99年5月22日晚上18時45分，我是借用林勝
    健的0000000000號電話打給0000000000，我不知道誰接到，
    我打電話過去要買1000元海洛因，後來林勝健開車找我過去
    北港85度C那邊，我當場交付1000元給『小仔』，交易完成
    。」（此即事實欄一、(二)5.）、「99年5月25日11時36分、
    11時55分，我有使用0000000000的電話打0000000000，是『
    小仔』接的電話，後來約在北港圓環的酷龍電子遊藝場，由
    『小仔』出面交易，我最後買8分之1錢海洛因，我給『小仔
    』2500元。」（此即事實欄一、(二)6.）。於原審並具結證稱
    ：「99年5月22日晚上18時2分、18時29分、18時34分這3次
    通話是我打給柯寶仁，跟柯寶仁約在北港拿海洛因，買了2
    千7百元就是8分之1錢的海洛因，是蘇佳宏送海洛因到五路
    財神廟對面的福懋加油站給我。」（此即事實欄一、(二)4.）
    、「5月22日當天我有先到福懋加油站那邊買了2千7百元的
    海洛因，後來我要回去時，發現身上還有錢，所以又買了1
    次1千元的海洛因，當天我確實買了2次，第1次是蘇佳宏在
    福懋加油站的路邊把海洛因交給我，第2次是在85度C蘇佳宏
    跟柯寶仁一起過來，他們是開車過來的。」（此即事實欄一
    、(二)4.5.）、「（99年5月22日在福懋加油站交易的該次，
    到底是買2千7百元還是2千5百元？）2千7百元，因為原本81
    是3千元，我跟他殺價，所以2千7百元，我在偵查中說錯了
    。」（此即事實欄一、(二)4.）、「99年5月22日晚上18時45
    分，我是用我朋友林勝健的電話打給柯寶仁，是柯寶仁自己
    接的，我請柯寶仁幫我再用1包1千元的海洛因給我，約在北
    港鎮的85度C，在北港橋附近，是柯寶仁及蘇佳宏一起過來
    ，我拿1千元給他們。」（此即事實欄一、(二)5.）、「5月25
    日我在雲林北長港鎮酷龍電子遊戲場，該次是買2千5百元沒
    錯。」（此即事實欄一、(二)6.）（見原審卷第143頁背面至
    145頁）。並有其於警詢時得以在多名人頭照片中指認被告2
    人之臺中市警察局第六分局指認犯罪嫌疑人紀錄表在卷（見
    偵卷一第123頁）可參。證人即於99年5月22日駕車搭載賴裕
    新前往購買毒品之林勝健於偵訊時亦具結證述：「99年5月
    22日18時45分那天我記得我的朋友『啤酒』跟我借電話使用
    ，他就要我開車帶他去北港，他應該是要去北港拿東西，應
    該是拿毒品海洛因，大約是當天晚上7點到北港橋頭那邊，
    『啤酒』跟一名男子見面，他們在做什麼我不知道，我將我
    朋友放在那邊，我就開車回嘉義了，『啤酒』是賴裕新。」
    （此即事實欄一、(二)4.5.）（見偵卷一第112至113頁）。
  (2)復有賴裕新所持用之0000000000門號行動電話，分別於99年
    5月20日上午10時56分、11時12分許（事實欄一、(二)3.）、9
    9年5月22日18時2分、29分、34分（事實欄一、(二)4.）、99
    年5月25日上午11時36分、55分許（事實欄一、(二)6.），撥
    打被告柯寶仁所有之0000000000門號行動電話之通訊監察譯
    文在卷（見警卷第111、112頁背面、本院卷二第47頁），及
    於99年5月22日18時45分許（事實欄一、(二)5.）持用0000000
    000門號行動電話撥打被告柯寶仁所有之0000000000門號行
    動電話之通訊監察譯文在卷（見警卷第111頁）。稽之賴裕
    新前曾於85、92、94、97、98年間因違反肅清煙毒條例、施
    用第一級毒品案件，經法院先後判處罪刑確定，有其臺灣高
    等法院被告前案紀錄表在卷（見本院卷一第158至163頁）可
    參。依其向被告2人購買毒品前後均有施用毒品海洛因之生
    活經驗，對於向被告2人購買之毒品係海洛因自無誤認之可
    能，進而於偵訊及原審均證述向被告2人購買之物確係海洛
    因，應屬真實。
  (3)況且，被告柯寶仁於原審，被告蘇佳宏於原審及本院亦均坦
    承有上開4次共同販賣毒品海洛因與賴裕新之犯行（見原審
    卷第52、197頁、本院卷一第104頁、卷二第58至59頁），堪
    認賴裕新確有於上開事實欄一、(二)3.至6.所述時地向被告2
    人購買毒品海洛因各1次，要臻明確。起訴書雖認被告2人上
    述事實欄一、(二)4.之販賣價格為2500元，惟依賴裕新於原審
    經交互詰問後明確證述：當時伊欲購買「81」即3千元海洛
    因，經殺價後變成2700元，在偵查中說錯了，已如前述，茲
    以賴裕新嗣後確認之金額為準，故此部分販賣價格即應更正
    如事實欄一(二)4.所載。
  3.【被告2人如事實欄一、(二)8.之共同販賣第一級毒品海洛因
    與綽號「臭腥」之不詳姓名年籍成年人士部分】
  (1)被告2人此部分共同販賣海洛因與綽號「臭腥」者1次之犯行
    ，已經何文生於偵訊時具結證述：「（99年5月25日通訊譯
    文內容何意？）這是我的電話，是『臭腥』用我的手機打給
    『小隻』，當時我在『臭腥』旁邊，『臭腥』用機車載我，
    我跟『臭腥』要合資跟『小隻』買海洛因，我拿1000元給『
    臭腥』，後來在雲林北港圓環有一家酷龍遊藝場的門口買了
    3000元海洛因，是『小隻』騎機車來交易，『臭腥」跟『小
    隻』在旁邊交易，我抓著摩托車，『臭腥』跟『小隻』講一
    講後，我們拿到毒品就走了，『臭腥』拿到一包海洛因，分
    3分之1給我。交易的時間大約在晚上9點，我是跟『小隻』
    購買，沒有與他（指『小隻』即被告蘇佳宏）合資。」（見
    偵卷一第204至205頁）。並有其於警詢時得以在多名人頭照
    片中指認被告蘇佳宏之臺中市警察局第六分局指認犯罪嫌疑
    人紀錄表在卷（見偵卷一第186頁）可參。
  (2)復有何文生所使用之0000000000門號行動電話，於99年5月2
    5日19時50分、20時8分、24分許撥打被告柯寶仁所有00000
    00000門號行動電話通訊監察譯文在卷（見偵卷一第185頁）
    可參。稽之何文生前曾於93、97年間因施用第一級毒品案件
    ，經法院判處罪刑確定，或經檢察官緩起訴處分確定，有其
    臺灣高等法院被告前案紀錄表在卷（見本院卷一第149至153
    頁）可參。依其向被告2人購買毒品前有施用毒品海洛因之
    生活經驗，對於向被告2人購買之毒品係海洛因自無誤認之
    可能，進而於偵訊證述向被告2人購買之物確係海洛因，應
    屬真實。
  (3)況且，被告柯寶仁於原審，被告蘇佳宏於原審及本院亦均坦
    承有上開1次共同販賣毒品海洛因之犯行（見原審卷第52、1
    97頁、本院卷一第104頁、卷二第58至59頁），則綽號「臭
    腥」者確有於上開事實欄一、(二)8.所述時地向被告2人購買
    毒品海洛因1次，要臻明確。起訴書雖認被告2人係共同販賣
    毒品與何文生，然依何文生證述之內容及上開通訊監察譯文
    ，均由何文生友人綽號「臭腥」者與被告蘇佳宏聯繫購買毒
    品事宜，綽號「臭腥」者於對話期間均未曾提及其欲與他人
    （何文生）合資購毒之事，何文生雖有出資與綽號「臭腥」
    者向蘇佳宏、柯寶仁購買毒品，然其僅騎乘機車搭載綽號「
    臭腥」者前往，實際交易者仍由綽號「臭腥」者與被告蘇佳
    宏為之，則被告蘇佳宏乃至柯寶仁主觀上均僅認知出賣毒品
    之對象為綽號「臭腥」者，何文生僅係騎乘機車搭載綽號「
    臭腥」者前往，尚難認被告2人此次交易主觀上認知係同時
    出售毒品海洛因與綽號「臭腥」者、何文生2人或僅單純出
    售毒品與何文生1人，故起訴書認此部分係被告2人共同販賣
    毒品與何文生，尚有未洽，惟並無礙於此部分起訴事實之同
    一性，應予更正，併此敘明。
  4.【被告2人如事實欄一、(二)9.、11.之販賣第一級毒品海洛因
    與龔誌修部分】
  (1)被告2人此部分共同販賣海洛因與龔誌修各1次之犯行，已經
    龔誌修於警詢時證稱：「99年5月25日我以0000000000號電
    話撥入0000000000號，我是跟『小隻』購買1包海洛因毒品
    ，價錢約500至1000元（詳細買多少錢我已不記得了）。」
    （此即事實欄一、(二)9.）、「99年6月2日10時48分，也是購
    買海洛因1包500元，是跟綽號『阿寶』買，交易地點也是在
    雲林縣北港鎮○○路圓環附近交易。」（此即事實欄一、(二)
    11.）（見偵卷一第210至211頁）。於偵訊時具結證稱：「99
    年5月25日20時許，當時我跟『小隻』在交易毒品海洛因，
    這次我也是打電話，由『小隻』接的電路，我們約在文化路
    及公民路口，我騎L6P-857號機車，『小隻』騎N3Q-519，這
    次我買1000元的海洛因。」（此即事實欄一、(二)9.）、「99
    年6月2日10時48分是我打電話去購買毒品，這次是由『阿寶
    』接電話，由『小隻』送毒品過來給我，我們約在北港鎮○
    ○路圓環附近賣粉圓附近，我這次購買500元海洛因。」（
    此即事實欄一、(二)11.）（見偵卷一第222頁）。並有其於警
    詢時得以在多名人頭照片中指認被告2人之臺中市警察局第
    六分局指認犯罪嫌疑人紀錄表在卷（見偵卷一第219頁）可
    參。
  (2)復有龔誌修所使用之0000000000門號行動電話，分別於99年
    5月25日20時6分許（事實欄一、(二)9.）、99年6月2日上午10
    時48分許（事實欄一、(二)11.）撥打被告柯寶仁所有00000000
    00門號行動電話通訊監察譯文在卷（見偵卷一第215、217頁
    ）可參。稽之龔誌修前曾於79、96、99年間因違反肅清煙毒
    條例、施用第一級毒品案件，經法院判處罪刑確定，或裁處
    觀察勒戒、強制戒治，或經檢察官緩起訴處分確定，有其臺
    灣高等法院被告前案紀錄表在卷（見本院卷一第141至148頁
    ）可參。依其向被告2人購買毒品前均有施用毒品海洛因之
    生活經驗，對於向被告2人購買之毒品係海洛因自無誤認之
    可能，進而於偵訊證述向被告2人購買之物確係海洛因，應
    屬真實。
  (3)況且，被告柯寶仁於原審，被告蘇佳宏於偵訊、原審及本院
    亦均坦承有上開2次共同販賣毒品海洛因與龔誌修之犯行（
    見聲羈卷第6頁、原審卷第52、197頁、本院卷一第104頁、
    卷二第58至59頁），堪認龔誌修確有於上開事實欄一、(二)9.
    、11.所述時地向被告2人購買毒品海洛因各1次，要臻明確。
  (三)【被告柯寶仁單獨販賣第二級毒品甲基安非他命與黃清賓部
    分】
  (1)被告柯寶仁此部分單獨販賣甲基安非他命與黃清賓1次之犯
    行，已經黃清賓於偵訊時具結證稱：「『阿寶』是我下去北
    港跟他買甲基安非他命，『阿寶』不曾送甲基安非他命給我
    ，那一天盧昱安叫我開他女兒的車送海洛因給『阿寶』，我
    向『阿寶』拿甲基安非他命。」（偵卷第47頁）、「檢察官
    第1次偵訊伊時，我所稱『北港阿寶』就是被告柯寶仁（提
    示指認犯罪嫌疑人紀錄表），我那天去就只有『阿寶』1人
    、我、盧昱安見面而已。我下去北港2次，其中1次跟『阿寶
    』買半錢甲基安非他命，我拿4000元給『阿寶』，另1次是
    載盧昱安下去，盧昱安有沒有跟『阿寶』買毒品我就不知道
    了。」（見偵卷一第49、50頁）、「我之前在警詢及偵訊中
    提及伊曾於99年5月27日晚上1、2時許，有去北港向柯寶仁
    拿了半錢甲基安非他命，價值4000元，確實如此，當時我載
    盧昱安去，只有我向柯寶仁購買毒品，大概就是那個時間，
    地點是在柯寶仁北港住處。」（見偵卷二第17頁）。復有其
    於警、偵訊時得以在多名人頭彩色照片中指認被告柯寶仁之
    臺中市警察局第六分局指認犯罪嫌疑人紀錄表在卷（見偵卷
    一第41、49頁）可參。證人盧昱安於偵訊時亦具結證稱：確
    實有黃清賓所說的這件事情，時間伊也不記得了，當時黃清
    賓載伊到北港，是黃清賓向柯寶仁拿了一些甲基安非他命，
    數量不多，約幾千元，地點就是柯寶仁北港住處等語（見偵
    卷二第17頁）。依黃清賓、盧昱安於偵查中之證述，黃清賓
    確實於99年5月27日凌晨1、2時許，在雲林縣北港鎮○○路
    84號被告柯寶仁居處，向其購買重量半錢，價格4000元之甲
    基安非他命，至為明確。稽之黃清賓前曾於90、94、95、99
    年間因施用第二級毒品案件，經法院裁處強制戒治，或判處
    罪刑確定，有其臺灣高等法院被告前案紀錄表在卷（見原審
    卷第62至68頁）可參。依其向被告柯寶仁購買毒品前均有施
    用毒品甲基安非他命之生活經驗，對於向被告柯寶仁購買之
    毒品係甲基安非他命自無誤認之可能，進而於偵訊證述向被
    告柯寶仁購買之物確係甲基安非他命，應屬真實。
  (2)被告柯寶仁於偵查中亦自承：有一次伊幫綽號「教練」的人
    調過甲基安非他命，賣給他4000元甲基安非他命，就是賣給
    警察局陳述的黃清賓，黃清賓與盧昱安一起到北港鎮找伊，
    黃清賓看伊在施用甲基安非他命，就叫伊一半分給他，並拿
    了4000元給伊等語（見偵卷一第21頁）。則被告柯寶仁於偵
    查中確實業已坦承於前揭時間、地點，販賣第二級毒品甲基
    安非他命予黃清賓，堪認被告柯寶仁於偵訊時所為自白與黃
    清賓、盧昱安所述相符，自堪採信。
  (3)黃清賓於原審審理時雖改稱：伊當天到被告柯寶仁住處，是
    向被告柯寶仁的朋友調甲基安非他命，並非向被告柯寶仁拿
    的云云。惟查：
  證人黃清賓於偵查中就其於上揭時間、地點，向被告柯寶仁
    一人購買甲基安非他命乙節證述明確，被告柯寶仁於偵查中
    亦曾自承，確有販賣甲基安非他命予黃清賓乙情，均已詳如
    前述。
  證人黃清賓於原審審理時雖證稱：伊有一次跟盧昱安到北港
    去找柯寶仁，跟他拿過甲基安非他命。該次伊到柯寶仁家的
    時候，當場還有一個男的，伊不認識，伊看到那個男生他那
    邊有甲基安非他命，因為伊這邊都調不到甲基安非他命。當
    天在柯寶仁的房間，桌子上有吸食器，那個男生看到伊跟盧
    昱安來就走掉了，伊跟柯寶仁說他這邊有甲基安非他命，伊
    跟他調好不好，柯寶仁說他那時候跟人家拿半錢是4000元，
    1錢是7000還是8000元，伊聽不清楚，伊就跟柯寶仁說伊要
    跟柯寶仁的那個朋友調半錢，請他趕快幫伊調，柯寶仁說他
    也要半錢，伊就拿了4000元給柯寶仁，柯寶仁就拿著伊的40
    00元去追他的朋友。之後柯寶仁有交給伊甲基安非他命，伊
    人在樓上，只看到柯寶仁走下去，他上來的時候就給伊半錢
    的甲基安非他命1包。當時柯寶仁也要半錢，伊有看到柯寶
    仁的那半錢甲基安非他命，因為他後來拿出來說要請大家用
    ，是在柯寶仁下樓又上樓之後，柯寶仁才拿出來說要請大家
    用，伊跟他說伊自己也有，所以叫他不要拿出來給大家用。
    伊之所以知道他朋友那邊可以調甲基安非他命，是因為伊到
    柯寶仁的住處時，桌子上就有甲基安非他命，他朋友看到伊
    與盧昱安，就把那些甲基安非他命收走。當天伊從柯寶仁那
    邊調來的甲基安非他命數量有足半錢，伊回家後有秤過，柯
    寶仁也說他的朋友有秤過，份量應該夠。柯寶仁應該是沒有
    從中賺錢，因為他的朋友後來有再上來拿1000元要給柯寶仁
    ，柯寶仁沒有拿，後來他朋友就走了，柯寶仁自己說他跟他
    朋友拿是4000元，他沒有跟伊賺，他說他跟他朋友調半錢的
    甲基安非他命，拿了8000元給他朋友。伊說半錢是4000元，
    如果1次買1錢的話是7000元，所以柯寶仁的朋友有上來要退
    1000元給他，因為伊與柯寶仁合起來買1錢，所以他朋友才
    要退1000元，但是柯寶仁沒有拿，他說他不會跟伊賺，伊也
    不知道為何不乾脆把那1000元拿起來，一人各退500元云云
    （見原審卷第146至148頁）。然被告柯寶仁於原審訊問時卻
    供稱：那一次盧昱安跟黃清賓一起到伊吉祥路住處，黃清賓
    看到伊有甲基安非他命，問伊買多少錢，伊說買了8000 元
    ，他叫伊一半給他，所以伊就給他一半的甲基安非他命，跟
    他收了4000元等語（見原審卷第19頁），於本院復供稱：「
    我與黃清賓各出資4000元向我朋友購買，購買當時我朋友也
    在場，我朋友拿2包給我，我將其中1包交給黃清賓」（見本
    院卷二第60頁）。則被告柯寶仁雖辯稱與黃清賓合資購買，
    然就合資購買之過程，其本身供述即前後不一；且黃清賓於
    原審審理前揭證稱：其係請被告柯寶仁向其朋友購買甲基安
    非他命乙節，亦與被告柯寶仁於原審訊問時所供：黃清賓是
    直接向其要求轉售甲基安非他命或與其於本院所供合資過程
    等節，均明顯不符。
  再依證人黃清賓於99年8月19日偵查中證述，其係於前開時
    間、地點，向被告柯寶仁購買半錢，價值4000元之甲基安非
    他命時，被告柯寶仁當時亦在庭，被告柯寶仁、黃清賓於斯
    時均未曾提及黃清賓係請柯寶仁向友人洽購甲基安非他命等
    情（見偵卷二第17頁）。顯見黃清賓於原審審理時所為之證
    述，係迴護被告柯寶仁之詞，尚無足採為被告柯寶仁有利之
    認定，故其於原審所為迴護被告柯寶仁之詞，暨被告柯寶仁
    於法院審理期間否認販賣甲基安非他命與黃清賓之辯解，均
    要無足採。又黃清賓於偵訊時業已明確證述其向被告柯寶仁
    購買毒品甲基安非他命之時間為99年5月27日凌晨1、2時許
    ，即起訴書所載之99年5月下旬某日，並無違於起訴事實之
    同一性，為明確起見，予以更正如事實欄二、所述。
  (四)【主觀上營利意圖之認定】
    按我國查緝販賣毒品海洛因、甲基安非他命執法甚嚴，對於
    販賣毒品者尤科以重度刑責。又販賣毒品既係違法行為，當
    非可公然為之，亦無公定價格，且容易分裝並增減份量，而
    每次買賣之價量，可能隨時依雙方關係深淺、資力、需求量
    及對行情之認知、來源是否充裕、查緝是否嚴謹、購買者被
    查獲時供述購買對象之可能風險之評估等情形，而異其標準
    ，非可一概而論；販賣之利得，除被告坦承犯行或價量俱臻
    明確外，委難察得實情，販賣之人從價差或量差中牟利之方
    式雖異，其意圖營利之販賣行為則同一。是以因毒品量微價
    高，取得不易，販賣者率有暴利可圖，苟非意圖販賣營利，
    一般人焉有可能甘冒販賣毒品之重度刑責而提供海洛因、甲
    基安非他命予他人。被告2人與購毒者黃惠如、賴裕新、何
    文生、龔誌修，及被告柯寶仁與鄭文沛、黃清賓等人均無特
    別之親屬情誼，且上開證人證述向被告1人或2人購買毒品海
    洛因或甲基安非他命時，均有交付金錢之有償行為，參酌本
    案被告販賣毒品之交易金額，如無相當利潤可圖，豈有甘冒
    遭受重刑之風險，而將海洛因、甲基安非他命無償轉讓他人
    之理？足見被告柯寶仁於販售各該次毒品時，其主觀上確均
    有營利之意圖，故其或辯稱僅替他們調貨、只是原價轉讓與
    黃惠如等人，或辯稱與黃清賓合資購買，而均否認有營利之
    意圖，均要無可採。至被告蘇佳宏直承可自替被告柯寶仁交
    付毒品與各該購毒者過程中，每天約可獲利1、2千元或免費
    施用毒品，此由被告蘇佳宏於原審法院羈押訊問時供稱：「
    （得到利益？）柯寶仁1天會拿1、2千元給我，有送才有，
    類似上班」（見聲羈卷第6頁），於本院亦坦承其如果有送
    毒品海洛因，柯寶仁就會給其海洛因施用（見本院卷一第
    102頁）等語可明，足見被告蘇佳宏確實可自其與柯寶仁共
    同販賣毒品過程中獲利，其主觀上亦有營利之意圖，要臻明
    確。此外，被告柯寶仁於99年7月5日為警緝獲之際，在其所
    駕駛之原車牌號碼T5-8285號（改懸掛8670-XC號車牌）自用
    小客車內及其住處分別扣得疑似海洛因之白色粉末26包、2
    包，經法務部調查局鑑定結果，該28包均含有毒品海洛因成
    分，合計淨重21.18公克（驗餘淨重21.04公克，空包裝總重
    7.34公克）（此即附表三編號1、4），有該局濫用藥物實驗
    室鑑定書1份在卷（見偵卷二第13頁）可查，另有附表三編
    號2所示之販賣毒品所得之現金，及附表三編號3、5所示供
    聯絡販賣毒品海洛因之行動電話（含SIM卡）、電子磅秤等
    物可資佐證。被告柯寶仁有單獨或與被告蘇佳宏共同為上開
    販賣毒品之犯行，事證均業臻明確，均堪認定。
  (五)【被告柯寶仁竊盜部分】
    被告柯寶仁雖矢口否認有何竊盜車牌之犯行，辯稱：係其撿
    到的云云。然：被害人黃順欽使用之8670-XC號自用小客車
    ，於99年6月19日20時15分前某時停放在雲林縣斗南鎮中興
    夜市，於99年6月19日20時15分許發現其上車牌2面遭竊，已
    經被害人黃順欽於警詢供述明確，復有臺中市警察局車輛尋
    獲電腦輸入單在卷（見警卷第163頁）可稽，而被告柯寶仁
    於99年7月5日為警緝獲時，確實在其所使用之自用小客車上
    發現懸掛被害人黃順欽遭竊之2面車牌，亦有臺中市警察局
    車輛尋獲電腦輸入單及臺中市警察局第六分局贓物認領保管
    單各1份在卷（見警卷第162、164頁）及如附表三編號14之
    車牌2面扣案（嗣已發還）可參，則被告柯寶仁辯解稱其僅
    係撿到云云，是否可採，洵屬可疑。而「按認定犯罪事實所
    憑之證據，並不以直接證據為限，即綜合各種間接證據，本
    於推理作用，為認定犯罪事實之基礎，如無違背一般經驗法
    則，尚非法所不許。」最高法院44年臺上字第702號判例可
    資參照；又「間接事實之本身，雖非證據，然因其具有判斷
    直接事實存在之作用，故亦有證據之機能，但其如何由間接
    事實推論直接事實之存在，則仍應為必要之說明，始足以斷
    定其所為推論是否合理，而可認為適法。」最高法院亦著有
    75 年臺上字第1822號判例參照。查被告柯寶仁為警查緝到
    案前即已知其遭院檢通緝中，乃檢警單位亟欲逮捕歸案之人
    ，其本身復有事實欄一、二所載多次販賣毒品之犯行，如遭
    檢警查獲，勢必面臨至少7年甚至無期徒刑以上之重罪，且
    於通緝期間復有藉駕車外出販賣毒品牟利維生之需求，則如
    何避免為警查獲乃當務之急，此由其於原審供稱：「因為我
    被通緝，而T5-8285號自小客車是我買的，因為很多人都知
    道那台車是我在開的，所以我才想說用撿到的車牌改懸掛在
    T8-8285這台車上」（見原審卷第52頁）可明，則被告柯寶
    仁自有竊取上述車牌之動機，無庸置疑。再者，汽車牌照為
    行車之許可憑證，若汽車因故停駛或依法令規定停駛時，應
    填具異動登記書向公路監理機關辦理停駛登記，並將號牌及
    行車執照繳存，此為道路交通安全規則、道路交通管理處罰
    條例相關規定甚明，被害人黃順欽係駕駛懸掛號碼8670-XC
    號車牌之自用小客車前往夜市，則黃順欽顯然無任意棄置其
    上述車牌之可能。而被害人黃順欽係於99年6月19日20時15
    分前某時將車停放在該夜市，果由某不詳姓名年籍之成年人
    士先行竊盜其車牌，勢必意在從事某種不法用途，則該名人
    士何故於竊取車牌後竟又將車牌棄置於同一處（蓋被告柯寶
    仁於警詢所辯稱之在「雲林縣斗南鎮斗南夜市」拾獲車牌之
    地點，即為被害人黃順欽所稱遭竊之「雲林縣斗南鎮中興夜
    市」），顯然違反常理。且依被告柯寶仁於原審所供其拾獲
    該2面車牌時，係以紅色塑膠袋綁在一起（見原審卷第52頁
    ），然黃順欽並無可能任意棄置其車牌於夜市，已如前述；
    而被告柯寶仁辯解在光天化日之下竟然得以「同時」拾獲2
    面車牌（於警詢供稱：99年6月20日15時許，見警卷第8頁）
    ，亦屬匪夷所思，甚為牽強；而果有不詳姓名年籍人士先為
    竊取車牌後再為棄置之行為，依常情研判亦絕無可能再以紅
    色塑膠袋綑綁整齊後再予丟棄，以致為恰巧行經該處之被告
    柯寶仁所偶然拾獲，足見其辯解係拾獲車牌一情顯然與經驗
    法則有重大違背，而要無可採。故綜合上情研判，被告柯寶
    仁為避免遭警追緝、緝獲，確實有竊盜車牌之動機，且主觀
    上有為自己不法所有之意圖，客觀上確實有將被害人黃順欽
    持有之車牌移入自己權力支配之下，而該當刑法竊盜犯行，
    事證明確，至堪認定。
  (六)綜上所述，被告柯寶仁有事實欄一、(一)、(二)、及事實欄二、
    三等各該販賣毒品及竊盜等犯行，被告蘇佳宏有事實欄一、
    (二)1.至6.、8.、9.、11.等各該販賣毒品之犯行，均堪認定。
    被告柯寶仁雖具狀聲請傳訊證人黃惠如、黃清賓、賴裕新、
    何文生、龔誌修等人（見本院卷一第72、94頁），其辯護人
    亦具狀聲請傳訊黃惠如、何文生、龔誌修等人（見本院卷二
    第64、65頁）。然黃惠如、黃清賓、賴裕新已經原審傳訊到
    庭作證，並由檢察官及被告柯寶仁之辯護人行交互詰問（見
    原審卷第139至148頁），末並讓被告柯寶仁與蘇佳宏詢問各
    該證人及對其等證述內容表示意見，被告柯寶仁均表示無問
    題詢問（見原審卷第142頁背面、145、147頁背面），足見
    黃惠如、賴裕新、黃清賓於原審調查證據程序時業已作證詳
    盡（至其等證據證明力如何，核屬法院自由心證認定之範疇
    ），被告柯寶仁僅欲就黃惠如、賴裕新為其好友，只是無償
    轉讓行為，及與黃清賓係初次見面，並未向其購買毒品等待
    證事項聲請傳訊上開3名證人，無非就已調查詳盡之證據再
    為聲請，況且「是否為好友」、是否「初次見面」與其是否
    販賣毒品與各該購毒者之間本無必然關連性，故本院不再為
    此無益調查之必要。至被告柯寶仁及其辯護人另聲請傳訊之
    證人何文生、龔誌修2人，已經本院合法傳訊、拘提均未到
    庭，有本院送達證書、刑事報到單、臺灣雲林地方法院檢察
    署函文、臺灣嘉義地方法院檢察署函文在卷（見本院卷一第
    180、183、197之2頁、卷二第28、42、43頁）可稽，且其待
    證事實無非在證明其與該2人均是好友關係，然而依其所聲
    請之待證事實（「是否好友」）亦與其販賣毒品乙節並無必
    然之關連性，故本院亦不再繼續傳喚，以上均併此敘明。
四、論罪科刑部分：
  (一)按海洛因、甲基安非他命分別係毒品危害防制條例第2條第2
    項第1款、第2款所列管之第一級毒品、第二級毒品，不得非
    法持有、販賣。故核被告柯寶仁就事實欄一、(一)之7次、(二)
    之9次所為，均係犯毒品危害防制條例第4條第1項之販賣第
    一級毒品罪；就事實欄二、所為，係犯毒品危害防制條例第
    4條第2項之販賣第二級毒品罪；就事實欄三、所為，係犯刑
    法第320條第1項之竊盜罪。被告蘇佳宏就事實欄一、(二)1.至
    6.、8.、9.、11.所為，均係犯毒品危害防制條例第4條第1項
    之販賣第一級毒品罪。
  (二)被告柯寶仁單獨或與被告蘇佳宏共同為販賣第一級毒品海洛
    因，被告柯寶仁單獨販賣第二級毒品甲基安非他命，所為各
    該持有海洛因、甲基安非他命之犯行，分別為其（等）嗣後
    販賣各該毒品之高度行為所吸收，均不另論罪。
  (三)被告柯寶仁就事實欄一、(二)1.至6.、8.、9.、11.所示各該犯
    行，與被告蘇佳宏彼此間有犯意聯絡與行為分擔，均為共同
    正犯。至被告柯寶仁就事實欄一、(一)之7次販賣毒品犯行，
    均僅其單獨為之，起訴書認此7次犯行乃其與被告蘇佳宏共
    同為之，洵有誤會（此部分論述見下述蘇佳宏無罪部分）。
  (四)事實欄一、(二)8.之犯行，係綽號「臭腥」之不詳姓名年籍成
    年人士持何文生所有行動電話聯繫交易詳情後，由何文生搭
    載綽號「臭腥」者前往，此由卷附通訊監察譯文可明，依何
    文生偵訊證述交易之完整過程，蘇佳宏出面進行交易時，僅
    由綽號「臭腥」者與其交易，何文生僅在旁等候，則蘇佳宏
    未必知悉綽號「臭腥」者係與何文生一同出資向其與柯寶仁
    購買，基於罪疑為有利於被告之認定原則，被告2人此次交
    易販賣之犯行尚難認係同時販賣毒品與綽號「臭腥」者及何
    文生2人而有想像競合犯之關係，附此敘明。
  (五)被告柯寶仁有如事實欄一、所載論罪科刑執行之情形，此有
    其臺灣高等法院被告前案紀錄表1份在卷可查，其受有期徒
    刑執行完畢後，5年之內故意再犯本案有期徒刑以上之上開
    各罪，均為累犯，惟販賣第一級毒品罪之法定本刑為死刑或
    無期徒刑部分，依法不得再加重其刑，僅就罰金刑部分加重
    其刑；販賣第二級毒品罪之法定本刑為無期徒刑部分，依法
    不得再加重其刑，僅就有期徒刑及罰金刑部分加重其刑；另
    所犯竊盜罪部分則依法加重其刑。
  (六)是否符合偵審中自白
  1.被告柯寶仁部分
  (1)被告柯寶仁就事實欄一、(一)1.至4.、(二)1.、2.部分
    被告柯寶仁就上述部分已於偵訊及原審均已有自白，均如前
    述。雖於本院審理時飾詞否認，惟「毒品危害防制條例第17
    條第2項關於『犯第4條至第8條之罪於偵查及審判中均自白
    者，減輕其刑』之規定，旨在獎勵犯罪人之悛悔，同時使偵
    查或審判機關易於發現真實，以利毒品查緝，俾收防制毒品
    危害之效；故不論該被告之自白，係出於自動或被動、簡單
    或詳細、一次或多次，並其自白後有無翻異，苟其於偵查及
    審判中均有自白，即應依法減輕其刑。」（最高法院100年
    度533號判決要旨參照）。故被告柯寶仁所犯以上6罪均依毒
    品危害防制條例第17條第2項規定，減輕其刑，並就該罪法
    定本刑為死刑、無期徒刑以外部分，依法先加後減之。
  (2)被告柯寶仁就事實欄一、(一)5.至7.、(二)3.至6.、8.、9.、11.
    部分
    被告柯寶仁於原審業已自白上述犯罪，均如前述，其於偵查
    階段（含警詢、原審法院羈押訊問）亦曾坦承有販賣毒品與
    不特定人士，然並未於偵查階段經警方或檢察官逐一詢問、
    訊問是否有販賣與除黃惠如、黃清賓以外之本案其餘各該購
    毒者。而按「毒品危害防制條例第17條第2項規定：『犯第4
    條至第8條之罪於偵查及審判中均自白者，減輕其刑。』係
    為鼓勵是類犯罪行為人悔過、自白，並期訴訟經濟、節約司
    法資源而設。一般而言，必須於偵查及審判中皆行自白，始
    有適用，缺一不可。但如檢察官未行偵訊，即依其他證據資
    料逕行起訴，致使被告無從充足此偵查中自白之要件，當然
    影響是類重罪案件被告可能得受減刑寬典處遇之機會與權益
    ，無異剝奪其訴訟防禦權，難謂已經遵守憲法第8條所要求
    並保障之正當法律程序規範意旨；於此特別情形，自應解為
    所稱偵查中自白，僅指在偵查中，經進行訊問被告（行為人
    ）之查證程序，而其坦白承認者而言，不包含未行偵訊，即
    行結案、起訴之狀況。從而，就此例外情況，祇要審判中自
    白，仍有上揭減刑寬典之適用，俾符合該條項規定之規範目
    的。」（最高法院100年度臺上字第654號判決要旨參照）。
    查警方、檢察官於偵查階段（含警詢、羈押訊問）雖曾就被
    告柯寶仁是否販賣毒品與黃惠如、黃清賓而為訊問、詢問，
    然並未就是否販賣毒品海洛因與鄭文沛、賴裕新、何文生、
    龔誌修等人而為訊問（詢問），致被告柯寶仁於起訴前無從
    為提出辯解或表示認罪與否之機會，已影響其可能得受減刑
    寬典處遇之機會與權益，無異剝奪其訴訟防禦權，況且其於
    原審審理期間已自白此部分犯行，自應從寬認定被告柯寶仁
    就上述10次販賣毒品之犯行，亦均適用毒品危害防制條例第
    17條第2項之規定，減輕其刑，並就該罪法定本刑為死刑、
    無期徒刑以外部分，依法先加後減之。
  (3)被告柯寶仁就事實欄二、部分
    被告柯寶仁於偵查階段雖已坦承有販賣毒品甲基安非他命與
    黃清賓之犯行，已如前述，惟於法院審理期間均未曾坦承此
    部分犯行，自與毒品危害防制條例第17條第2項規定減輕其
    刑之要件不符，此部分販賣第二級毒品部分自無從援引上開
    規定予以減輕其刑。
  2.被告蘇佳宏部分
  (1)被告蘇佳宏就事實欄一、(二)1.、2.、9.、11.部分
    被告蘇佳宏於偵查及原審、本院審理期間均已坦承上述4次
    販賣毒品之犯行，已如前述。故其所犯上述4罪，均依毒品
    危害防制條例第17條第2項規定減輕其刑。
  (2)被告蘇佳宏就事實欄一、(二)3.至6.、8.部分
    被告蘇佳宏迭自警偵訊及法院審理期間均坦承有販賣毒品之
    犯行，惟於偵查階段除經檢察官訊問、警方詢問其關於販賣
    毒品與黃惠如，及於原審法院羈押訊問時其主動供稱有販賣
    與「阿修」即龔誌修（見聲羈卷第6頁、本院卷一第134頁背
    面）外，並未詢問或訊問本案其餘販賣毒品部分，而其迭自
    原審及本院歷次準備程序、審理時即均已坦承全部犯行，故
    此部分應如同被告柯寶仁上1.(2)所述，從寬認定其亦有毒品
    危害防制條例第17條第2項規定之適用。故被告蘇佳宏所犯
    以上5罪均依毒品危害防制條例第17條第2項規定，減輕其刑
    。
  (七)被告柯寶仁就事實欄一、(一)之販賣第一級毒品7罪、(二)之販
    賣第一級毒品9罪、事實欄二之販賣第二級毒品1罪及事實欄
    三之竊盜1罪，均犯意各別或行為互異，應予分論併罰。被
    告蘇佳宏就事實欄一、(二)1.至6.、8.、9.、11.之販賣第一級
    毒品9罪，亦均犯意各別，行為之時空互異，應予分論併罰
    。
  (八)另按販賣第一級毒品罪之法定刑為死刑或無期徒刑，處無期
    徒刑者，得併科新臺幣2千萬元以下罰金，販賣第二級毒品
    罪之法定本刑為無期徒刑或7年以上有期徒刑，得併科新臺
    幣1千萬元以下罰金。然同為販賣第一級、第二級毒品之人
    ，其原因動機不一，犯罪情節未必盡同，或有大盤毒梟者，
    亦有中、小盤之分，甚或僅止於吸毒者友儕間為求互通有無
    之有償轉讓者亦有之，其販賣行為所造成危害社會之程度自
    屬有異，法律科處此類犯罪，所設之販賣第一級毒品罪法定
    最低本刑卻同為無期徒刑，所設之販賣第二級毒品罪法定最
    低本刑卻同為有期徒刑7年，即便被告柯寶仁就事實欄一、
    (一)1.至7.，及被告2人就事實欄一、(二)1.至6.、8.、9.、11.
    所示販賣品海洛因部分，均依毒品危害防制條例第17條第2
    項規定減輕其刑後，然上開部分販賣第一級毒品之最低本刑
    仍為有期徒刑15年，然被告柯寶仁就事實欄一、(一)1.至7.所
    示單獨及被告2人就事實欄一、(二)1.至6.、8.、9.、11.所示
    共同販賣毒品海洛因部分，所得為5百元、1千元、2千元、2
    千5百元、2千7百元、3千元、6千元、1萬1千元不等，被告
    柯寶仁就事實欄二、所示單獨販賣甲基安非他命部分，所得
    為4千元，所得均尚非巨額，足見其等均非販賣毒品之大、
    中盤商，就各該次犯罪情節觀之，尚非罪大惡極，相較於長
    期、大量販賣毒品之真正毒梟而言，其等對社會秩序與國民
    健康之危害，顯然較不成比例；倘各該次販賣毒品海洛因之
    犯行科以減輕其刑後之最低度刑即有期徒刑15年，或處販賣
    毒品甲基安非他命之犯行科以法定最低刑度有期徒刑7年，
    均未免過苛，且無從與真正長期、大量販毒之惡行區別，是
    本院衡其該次犯罪之情狀，認被告柯寶仁就事實欄一、(一)之
    7次、被告2人就事實欄一、(二)之9次販賣第一級毒品之犯行
    ，若科以最輕本刑有期徒刑15年，被告柯寶仁就事實欄二、
    之販賣第二級毒品之犯行，若科以最輕本刑有期徒刑7年，
    仍均屬過重，在客觀上應足以引起一般人之同情，確有情輕
    清法重之失衡情狀，爰均依刑法第59條之規定，就其等上開
    所犯販賣毒品部分均酌量減輕其刑，且因均有2種以上刑之
    減輕事由，依法遞減輕其刑，被告柯寶仁則因累犯規定同時
    有加重及2種以上刑之減輕事由，就法定本刑為罰金刑部分
    均依法先加重後遞減之。
  (九)至被告柯寶仁於原審審理時雖主張，其於偵查中有供出上手
    盧昱安、蔡明發云云。然按毒品危害防制條例第17條第1項
    所稱「供出毒品來源，因而查獲」，係指被告供出毒品來源
    之相關資料（例如上手之姓名、年籍、住居所或其他足資辨
    別之特徵等），使有調查或偵查犯罪職權之公務員（下稱檢
    警人員）因而對之發動調查或偵查並進而破獲者而言。申言
    之，被告「供出毒品來源」，與檢警人員對之發動調查或偵
    查並因而破獲之間，必須具有先後且相當之因果關係；若被
    告供出毒品來源者之前，檢警人員已依其他確切證據合理懷
    疑其所供毒品來源之人涉案，則嗣後之查獲與被告之供出毒
    品來源間，即欠缺先後且相當之因果關係，自與上開規定減
    刑之要件不合（最高法院99年度臺上字第5483號判決要旨參
    照）。查：
  1.被告柯寶仁雖於偵查中供稱，其海洛因來源係購自盧昱安等
    語，然被告柯寶仁為警查獲接受詢問時，警方已掌握相關通
    訊監察譯文並據以詢問被告柯寶仁（見警卷第11至14頁），
    且盧昱安於被告柯寶仁製作前揭警詢筆錄前，臺灣臺中地方
    法院檢察署檢察官因偵辦案外人葉佳瑜販賣毒品案件實施通
    訊監察，得悉葉佳瑜之毒品來源為黃清賓，黃清賓則係向盧
    昱安購買，而指揮臺中市警察局第六分局向原審法院聲請通
    訊監察，於99年7月7日查獲盧昱安販賣毒品案件，有臺灣臺
    中地方法院檢察署99年度偵字第10240號、第15386號、第16
    036號起訴書各1份附卷（見本院卷二第8至18頁）可參。
  2.又被告柯寶仁雖於原審審理時陳稱，其於警詢中有供出上手
    蔡明發云云。惟經原審法院函詢承辦員警，本件是否有因被
    告柯寶仁供出毒品上手而查獲之情形，經函覆稱：警方於99
    年7月28日向臺灣臺中地方法院檢察署借提被告柯寶仁追查
    毒品來源，被告柯寶仁供稱，並指認毒品係向綽號「九齒」
    蔡明發購得，經該局報請臺灣臺中地方法院檢察署檢察官指
    揮偵辦，並聲請通訊監察，然被告柯寶仁所稱該人所持有之
    販賣電話業經臺灣雲林地方法院檢察署聲請通訊監察而重線
    ，因而不予核准通訊監察，因有其他單位在實施偵查作為，
    以致未再進一步追查毒品來源，有臺中市警察局第六分局99
    年9月16日中分六警偵字第0990030513號函暨所附具之員警
    張世玄所製作之職務報告書乙份在卷可參（見原審卷第58、
    59頁），則本件並未有因被告柯寶仁供出上手而查獲之情形
    。是揆諸前揭說明，自難認本件有合於毒品危害防制條例第
    17條第1項供出上手因而查獲之減刑規定。被告柯寶仁之辯
    護人雖聲請向臺灣雲林地方法院檢察署函詢偵辦蔡明發案件
    之情形，並聲請傳訊蔡明發到庭調查（見本院卷二第65頁）
    ，均無礙於本案就此部分之認定，核無調查之必要，附此敘
    明。
五、原審認被告柯寶仁犯販賣第一級、第二級毒品之各罪，及被
    告蘇佳宏犯附表二編號1.至6.、8.、9.、11.之販賣第一級毒
    品各罪，均罪證明確，予以論罪科刑，固非無見。惟：
  (1)被告2人共犯事實欄一、(二)1.至6.、8.、9.、11.部分，就2人
    共同犯案時所使用之未扣案如附表三編號6或編號7之物，未
    於其等所分別諭知之主刑項下宣告連帶沒收，僅諭知沒收，
    及如全部或一部不能沒收時，2人連帶追徵其價額，尚有未
    洽。且就被告柯寶仁共犯事實欄一、(二)2.部分之主刑項下就
    未扣案之行動電話壹支（含門號0000000000號SIM卡壹張）
    ，除諭知與蘇佳宏連帶追徵其價額外，另贅述「或以其財產
    抵償之」，亦有未洽。
  (2)被告柯寶仁於為事實欄一、(一)4.之犯行時，扣得其販賣毒品
    後所剩餘之海洛因28包，驗餘淨重21.04公克，係毒品違禁
    物，應依毒品危害防制條例第18條第1項前段規定宣告沒收
    銷燬之，至用以包裝上開海洛因之外包裝袋28個，其本身雖
    非毒品，惟該海洛因之外包裝28個因均有海洛殘留，無論如
    何刮勺均會殘留，顯與海洛因不可析離，亦應認屬第一級毒
    品，亦應依毒品危害防制條例第18條第1項前段之規定，沒
    收銷燬之。然原審僅於判決書理由欄諭知海洛因28包係被告
    柯寶仁所有供販賣毒品海洛因所用而剩餘之毒品，並未說明
    其外包裝要否沒收（銷燬）及其理由，僅於原審判決書附表
    一編號4.逕行諭知28包均沒收銷燬之，亦有未洽。
  (3)附表一編號5.、5.均僅被告柯寶仁1人單獨販賣毒品與
    鄭文沛，並無積極證據足以證明被告蘇佳宏亦有參與，則原
    審認定被告柯寶仁此2次犯行係與被告蘇佳宏共犯，認定事
    實、適用法條及主文，即均有未洽。
  (4)被告柯寶仁於犯附表一編號5.犯行時，鄭文沛並未付清該
    次交易款項3千元，而係賒欠，故被告柯寶仁該次交易並無
    所得，原審判決就此部分誤認已付清，且因與蘇佳宏共犯之
    緣故，併為連帶沒收及如全部或一部不能沒收時，與蘇佳宏
    以其等財產連帶抵償之諭知，亦有未洽。
  (5)原審判決就被告柯寶仁犯事實欄二之販賣第二級毒品甲基安
    非他命部分，認有刑法第59條規定之適用，惟刑法第59條酌
    減輕其刑，係認犯罪之情況顯可憫恕，認科以最低刑度仍嫌
    過重者，始有其適用。本案被告柯寶仁符合累犯之規定，依
    其所犯販賣第二級毒品罪之法定最低本刑為有期徒刑7年，
    依累犯規定加重後，最低可處有期徒刑7年1月，換言之，倘
    認定科處被告柯寶仁法定最低刑度有期徒刑7年1月後，猶認
    過重，始有適用刑法第59條規定之餘地。乃原審卻又就被告
    柯寶仁販賣第二級毒品罪量處高於法定最低刑度之有期徒刑
    7 年3月，明顯判決主文與理由互有矛盾，而有未洽。
  (6)按科刑時，應審酌刑法第57條所列應行注意之事項及一切情
    狀，以為科刑輕重之標準。量刑之輕重，應受比例原則及公
    平原則之限制，蓋刑事審判旨在實現刑罰權之分配正義，故
    法院對有罪之被告科刑，應符合罪刑相當之原則，使罰當其
    罪，以契合人民之法律感情。被告柯寶仁於本案販毒過程中
    係屬首腦，前復有多次施用毒品之經驗，明知毒品戕害國民
    身心、害人匪淺，導致施用毒品者家毀人亡者，屢見不鮮，
    雖已適用毒品危害防制條例第17條第2項或併適用刑法第59
    條之規定予以減輕，或併酌量遞減輕其刑，惟實不宜以輕縱
    。次按數罪併罰，分別宣告數有期徒刑時，應依刑法第51條
    第5款之規定，採限制加重原則，以最重之宣告刑為下限，
    以各宣告刑之總和為上限，並有一絕對限制上限之規定，此
    一數罪併罰之規定，係為避免累罰之效應存在而設，而須重
    新為整體刑之形成，然仍不能據此導出給予犯罪行為人，享
    有過度刑罰優惠之結果。被告柯寶仁所犯單獨或共同販賣第
    一級毒品罪，均僅從輕量處有期徒刑8年4月至9年不等，實
    嫌過輕；又其所犯販賣第一級毒品之各罪，連同販賣第二級
    毒品之1罪，原審量處各罪之最高度刑為原審判決書附表一
    編號4.之有期徒刑9年，整體宣告刑度合計為有期徒刑145年
    ，原審僅量處有期徒刑16年6月，僅高出原最重宣告刑（有
    期徒刑9年）7年6月，惟其所犯販賣海洛因之件數共計16件
    、販賣甲基安非他命計1件，並非單僅1、2件，而扣除最重
    宣告刑有期徒刑9年該罪外，形成其餘16件販賣毒品案均僅
    從輕各量處有期徒刑5個月餘，稽之販賣毒品罪，足使毒品
    流通，戕害施用者之身心，衍生社會治安問題，影響層面甚
    廣，危害甚巨，原審就身為主謀之被告柯寶仁所犯如附表一
    所示17件販賣毒品罪，僅定應執行刑有期徒刑16年6月，亦
    有未當。
  (7)被告柯寶仁就事實欄三部分犯竊盜之罪證明確，原審疏未勾
    稽卷內事證，遽為被告柯寶仁此部分無罪之判決，而有未當
    。
    被告柯寶仁上訴意旨否認犯販賣毒品之各罪，被告蘇佳宏上
    訴意旨認原審判決其上述各罪為量刑過重，均指摘原判決上
    開各部分不當，雖均為無理由；檢察官上訴以就被告柯寶仁
    量刑及定應執行刑刑度均屬過輕，及就其所犯竊盜罪部分疏
    未勾稽卷內事證而為其無罪之諭知，指摘原判決關於被告柯
    寶仁上開部分不當，則屬有據；加以原審判決上開部分有如
    上可議之處，自應由本院將原判決除關於蘇佳宏無罪以外部
    分均予撤銷改判。爰審酌被告柯寶仁、蘇佳宏前已有多次施
    用毒品之不良素行（參卷附臺灣高等法院被告前案紀錄表）
    ，己身已深受毒害，其等均明知海洛因，被告柯寶仁亦明知
    甲基安非他命係戕害人身心之毒品，為貪圖不法利益，竟共
    同或由被告柯寶仁單獨販賣海洛因、甲基安非他命與他人，
    危害社會治安及國民健康，且販賣毒品為政府戮力查緝之罪
    ，海洛因、甲基安非他命皆足以使施用者導致精神、性格異
    常，造成生命危險之生理成癮性及心理依賴性，嚴重戕害國
    人身體健康，對於社會治安之潛在危害不容輕縱；被告柯寶
    仁於偵訊、原審時雖各有1次以上之自白犯行，惟其係本案
    主謀者，販賣次數眾多，於本院審理期間復翻異前詞，態度
    幡然丕變，供述翻覆不一，至被告蘇佳宏僅係聽從被告柯寶
    仁指示外出交易毒品，所得亦悉繳回被告柯寶仁，迭自被警
    查獲後，於歷次警偵訊及法院審理期間均直承犯行無誤，態
    度實屬良好，誠見其有悔悟之心；暨考以被告柯寶仁係國中
    肄業之智識程度，家庭經濟為「勉持」，被告蘇佳宏為國中
    畢業之智識程度，家庭經濟為「小康」等狀況（見警卷第6
    、21頁警詢筆錄受詢問人資料）；被告柯寶仁為避免其通緝
    身分及販毒犯行遭發現而竊盜車牌，導致被害人受有財物上
    及精神上損失；暨被告2人犯罪動機、方法、手段及於法院
    審理期間之歷次表現、應訊態度等一切情狀，分別量處如主
    文第二三項所示之刑，並分別定其等應執行之刑。
六、沒收部分：
  (一)按查獲之第一、二級毒品及專供製造或施用第一、二級毒品
    之器具，不問屬於犯人與否，均沒收銷燬之，毒品危害防制
    條例第18條第1項前段定有明文。扣案之第一級毒品海洛因
    28包（驗餘合計淨重21.18公克）係毒品違禁物，應依毒品
    危害防制條例第18條第1項前段規定宣告沒收銷燬之。又用
    以包裝上開海洛因之外包裝袋28個，其本身雖非毒品，惟該
    海洛因之外包裝28個（空包裝總重7.34公克）因均有海洛殘
    留，無論如何刮勺均會殘留，顯與海洛因不可析離，亦應認
    屬第一級毒品，亦應依毒品危害防制條例第18條第1項前段
    之規定，沒收銷燬之。復「按以營利為目的販入毒品，經多
    次販賣後，持有剩餘毒品被查獲者，其各次販賣毒品行為如
    併合處罰，該持有剩餘毒品之低度行為，應僅為最後1次販
    賣毒品之高度行為所吸收，不另論罪。故就該查獲之剩餘毒
    品，祗能於最後1次之販賣毒品罪宣告沒收銷燬，不得於各
    次販賣毒品罪均宣告沒收銷燬。」（最高法院97年度臺上字
    第4441號判決要旨參照）。被告柯寶仁於本院供述其最後1
    次聯絡毒品事宜係事實欄一、(一)4.該次（見本院卷二第59頁
    背面），故扣案之第一級毒品海洛因28包及用以包裝上開海
    洛因含海洛因殘渣之外包裝袋28個，應於被告柯寶仁所犯附
    表一編號4.之主刑項下諭知。
  (二)按毒品危害防制條例第19條第1項規定，犯販賣毒品罪者，
    其犯罪所得之財物均沒收之，係採義務沒收主義，且不及於
    因犯罪所得之利益（最高法院89年度臺上字第1244號判決意
    旨參照）。故販賣毒品所得之對價，不問其中成本若干，利
    潤多少，均應全部諭知沒收，貫徹政府查禁煙毒之決心，以
    符立法本旨。又犯毒品危害防制條例第4條之販賣第一級或
    第二級毒品罪者，依同條例19條第1項規定，其因犯罪所得
    之物沒收之，如全部或一部不能沒收時，追徵其價額或以其
    財產抵償之。上開規定性質上係沒收之補充規定。其屬於本
    條所定沒收之標的，如得以直接沒收者，判決主文僅宣告沒
    收即可，不生「追徵其價額」或「以其財產抵償之」問題，
    須沒收之標的全部或一部不能沒收時，始生「追徵其價額」
    或「以其財產抵償之」選項問題。而「追徵其價額」或「以
    其財產抵償之」係屬兩種選項，分別係針對現行貨幣以外之
    其他財產與現行貨幣而言；本規定所稱「追徵其價額」者，
    係指所沒收之物為金錢以外之其他財物而無法沒收時，因其
    實際價值不確定，應追徵其價額，使其繳納與原物相當之價
    額，並無以其財產抵償之問題。倘嗣後追徵其金錢價額，不
    得結果而須以其財產抵償者，要屬行政執行機關依強制執行
    之法律之執行問題，即無不能執行之情形，自毋庸諭知「或
    以其財產抵償之」。如不能沒收之沒收標的為金錢時，因價
    值確定，判決主文直接宣告「以其財產抵償之」即可，不發
    生追徵價額之問題，最高法院99年度第5次刑事庭會議決議
    參照。經查：
  (1)【販賣毒品所得財物部分】
  被告柯寶仁單獨犯事實欄一、(一)1.至3.、5.、7.之5次販賣
    第一級毒品罪、犯事實欄二、之1次販賣第二級毒品罪，及
    與被告蘇佳宏共同犯事實欄一、(二)1.至6.、8.、9.、11.之9
    次販賣第一級毒品罪，其或其等各該販賣毒品所得，各如事
    實欄所載之金額，應依毒品危害防制條例第19條第1項規定
    宣告沒收或連帶沒收之，且因均未扣案，並均諭知如全部或
    一部不能沒收時，以其（被告柯寶仁）財產抵償之（事實欄
    一、(一)1.至3.、5.、7.及事實欄二、部分）或被告2人財產
    連帶抵償之（事實欄一、(二)1.至6.、8.、9.、11.），並於各
    該主刑項下分別諭知。
  另被告柯寶仁單獨犯事實欄一、(一)4.之販賣毒品與黃惠如犯
    行，其中販賣所得財物1萬1千元已經扣案，此部分財物應予
    沒收，且因已扣案，故不贅述以其財產抵償之諭知。
  另被告柯寶仁犯事實欄一、(一)6.之販賣毒品與鄭文沛犯行（
    即附表一編號5.），並未自鄭文沛處取得財物，此部分尚
    未有犯罪所得，依法不得沒收之。
  (2)【行動電話部分】
    扣案如附表三編號3所示行動電話（含SIM卡）、未扣案如附
    表三編號6、7行動電話（含SIM卡）均係被告柯寶仁所有，
    上開門號均為被告柯寶仁自夜市所購入，已經被告柯寶仁於
    警詢、本院供述明確（見警卷第8、9頁、本院卷一第105頁
    ），復分別作為其單獨或與被告蘇佳宏共同販賣毒品所用之
    物，自應依毒品危害防制條例第19條第1項規定宣告沒收、
    連帶沒收之，且因未扣案之如附表三編號6、7所示之物，並
    未扣案，復無證據證明業已滅失，故於被告柯寶仁所犯單獨
    販賣罪之主刑項下諭知如全部或一部不能沒收時，追徵其價
    額，及就被告2人所犯共同販賣罪之主刑項下分別諭知如全
    部或一部不能沒收時，連帶追徵其價額。
  (3)【電子磅秤1臺】
    扣案如附表三編號5所示電子磅秤1臺，係被告柯寶仁所有供
    其各次販賣毒品海洛因所用之物，已經其於原審供述在卷（
    見原審卷第53頁背面），應依毒品危害防制條例第19條第1
    項規定沒收之，且因已扣案，故就其與被告蘇佳宏共犯部分
    不贅述連帶沒收、以財產抵償及連帶抵償等諭知。
  (4)【其餘扣案物品】
    其餘扣案如附表三編號8至13所示之物，雖係被告柯寶仁所
    有，然被告柯寶仁於原審及本院訊問時均供述，該等物品均
    與本件販賣毒品之犯行無關，且查無其他積極證據足以證明
    該等物品確係被告柯寶仁或與蘇佳宏用以為本件販賣毒品犯
    行，是就該等物品本院自無從得以宣告沒收，附此敘明。
七、無罪部分
  (一)公訴意旨認被告蘇佳宏除與被告柯寶仁共犯事實欄一、(二)1.
    至6.、8.、9.、11.各次販賣海洛因犯行外，亦與被告柯寶仁
    共犯事實欄一、(一)1.至7.之販賣與黃惠如、鄭文沛、龔誌修
    等犯行，因認其此部分均涉犯毒品危害防制條例第4條第1項
    之販賣第一級毒品罪嫌。
  (二)按犯罪事實應依證據認定之，無證據不得認定犯罪事實；又
    不能證明被告犯罪或其行為不罰者，應諭知無罪之判決。刑
    事訴訟法第154條第2項、第301條第1項分別定有明文。次按
    事實之認定，應憑證據，如未能發現相當證據，或證據不足
    以證明，自不能以推測或擬制之方法，以為裁判基礎；而認
    定不利於被告之事實，須依積極證據，苟積極證據不足為不
    利於被告事實之認定時，即應為有利於被告之認定，更不必
    有何有利之證據；所謂認定犯罪事實之積極證據，雖不以直
    接證據為限，間接證據亦包括在內，然而無論直接或間接證
    據，其為訴訟上之證明，須於通常一般之人均不致有所懷疑
    ，而得確信其為真實之程度者，始得據為有罪之認定，倘其
    證明尚未達到此一程度，而有合理之懷疑存在時，自不能以
    推測或擬制之方法，以為有罪裁判之基礎，最高法院著有30
    年度上字第816號、40年度臺上字第86號、76年度臺上字第4
    986號判例意旨可資參照。又刑事訴訟法第161條第1項規定
    ：檢察官就被告犯罪事實，應負舉證責任，並指出證明之方
    法。因此，檢察官對於起訴之犯罪事實，應負提出證據及說
    服之實質舉證責任。倘其所提出之證據，不足為被告有罪之
    積極證明，或其指出證明之方法，無從說服法院以形成被告
    有罪之心證，基於無罪推定之原則，自應為被告無罪判決之
    諭知，最高法院亦著有92年臺上字第128號判例可資參照。
  (三)公訴人認被告蘇佳宏涉有前揭販賣第一級毒品海洛因之犯行
    ，無非係以證人黃惠如、鄭文沛、龔誌修之證述為其主要論
    據。訊據被告蘇佳宏堅決否認有公訴人所指之於事實藍一、
    (一)1.至5.該部分販賣第一級毒品海洛因之犯行，辯稱：伊曾
    幫柯寶仁送過海洛因給黃惠如，但事實欄一、(一)1.至4.這幾
    次不是伊送的，另就犯罪事實欄一、(一)5.所示，99年7月上
    旬時，伊已經沒有和柯寶仁在一起，所以不可能在99年7月
    間幫柯寶仁送海洛因給鄭文沛等語。至被告蘇佳宏雖就事實
    欄一、(一)6.、7.之販賣毒品犯行予以坦承不諱，惟此部分自
    白仍須有補強證據佐證，不得以被告蘇佳宏之自白作為有罪
    判決之唯一證據。經查：
  1.就事實欄一、(一)1.至4.所示販賣海洛因與黃惠如部分：
  (1)依黃惠如於偵訊及原審證述內容，詳見上述三、(一)1.(1)，其
    於99年5月28日、30日、6月2日、7月5日4次向柯寶仁購買海
    洛因時，均係由柯寶仁自行接聽電話、交付海洛因及收取款
    項，被告蘇佳宏均未參與。
  (2)又被告柯寶仁於原審審理時以證人身分結證稱：如果是伊自
    已接聽電話、送貨，回來之後，伊不會將該次販賣毒品之事
    情報告被告蘇佳宏，收到的錢也不會分給被告蘇佳宏等語（
    見原審卷第177頁）。另被告蘇佳宏於偵查中陳稱：伊受僱
    於柯寶仁，柯寶仁每天會給伊1、2000元，伊負責幫他接聽
    電話跟送毒品海洛因等語（見偵卷一第23頁），則被告蘇佳
    宏應僅於柯寶仁指示其為接聽電話、送貨、收取現金時，始
    有參與柯寶仁所為之販賣海洛因之犯行，至柯寶仁自行販賣
    海洛因之行為時，柯寶仁無須告知被告蘇佳宏，自難認被告
    蘇佳宏就柯寶仁該等自行販賣海洛因之犯行，有何犯意聯絡
    或行為分擔之情形。
  2.就事實欄一、(一)5.、6.所示販賣海洛因與鄭文沛部分：
  (1)依證人鄭文沛於偵訊時證述：伊有1次打電話給「小寶」即
    柯寶仁說要買海洛因，但是「小支」出來交易，這次伊買2
    千元的海洛因，時間約是99年7月初，地點在北港橋頭云云
    （見偵卷一第164頁），然此為其警詢筆錄所無者，亦與其
    警詢所稱：伊所施用之海洛因是向綽號「小寶」的男子購買
    的，於99年4月份至7月份這段期間向他購買的，每次交易的
    地點，有時在雲林縣元長鄉仁德國小門口，有時在雲林縣北
    港鎮的北港橋頭，每次購買的金額為2000元，購買1小包重
    0.5公克，共向他購買好多次，正確次數忘記了。伊用伊的
    手機0000000000號撥打給綽號「小寶」的手機0000000000號
    ，跟他約定地點後，然後由「小寶」男子的小弟綽號「小支
    」的男子送海洛因前來給伊，伊當面跟綽號「小支」的男子
    說伊要多少錢的海洛因毒品，「小寶」就是被告柯寶仁，「
    小支」是被告蘇佳宏（見偵卷一第146至148頁）等交易模式
    有所未合。況證人鄭文沛於本院審理時復已具結證稱是否有
    如偵查中所述99年7月初該次交易之內容，其已經忘記了，
    該次撥打與柯寶仁之電話號碼也忘記（見本院卷一第204頁
    正背面）；稽之證人柯寶仁於原審亦具結證稱：蘇佳宏有無
    參與上述99年7月初該次與鄭文沛之交易，伊已經沒有印象
    了（見原審卷第176頁背面）。足見公訴意旨所指被告蘇佳
    宏參與事實欄一、(一)5.該次販賣犯行，僅鄭文沛於偵訊時所
    為之唯一證述，又查無相關通訊監察譯文或其他人證、書證
    可資佐證，則被告蘇佳宏堅詞否認其有參與上述事實欄一、
    (一)5.之販賣與鄭文沛之犯行，所辯尚非無據。
  (2)至鄭文沛迭自警偵訊均證述如事實欄一、(一)6.該次交易，伊
    係撥打電話與柯寶仁聯絡，亦由柯寶仁親自交付毒品進行交
    易，於本院審理時亦證稱99年6月13日該次交易蘇佳宏好像
    沒有去（見本院卷一第203頁背面、204頁）。被告蘇佳宏於
    原審及本院雖均坦承有此次交易犯行，惟依照被告2人交易
    模式，被告柯寶仁接電話及外出交易時，不會告知蘇佳宏，
    亦不會給予蘇佳宏任何利得或好處，則該次交易應僅由柯寶
    仁單獨為之，蘇佳宏雖為上述自白，然此或因其參與其他販
    賣毒品之犯行而概括承認，未細究數罪併罰之差異使然。故
    事實欄一、(一)6.之該次犯行亦難認被告蘇佳宏與柯寶仁有何
    共同犯意聯絡與行為分擔。
  3.就事實欄一、(一)7.所示販賣海洛因與龔誌修部分：
    依龔誌修於警偵訊之證述內容，詳見上述三、(一)3.(1)，其99
    年6月1日交易係撥打柯寶仁電話，亦係柯寶仁出面進行交易
    ，並未與被告蘇佳宏有所接觸。被告蘇佳宏於原審及本院雖
    均坦承有此次交易犯行，惟依照被告2人交易模式，被告柯
    寶仁接電話及外出交易時，不會告知蘇佳宏，亦不會給予蘇
    佳宏任何利得或好處，該次交易應僅由柯寶仁單獨為之，蘇
    佳宏雖為上述自白，然此或因其參與其他販賣毒品之犯行而
    概括承認，未細究數罪併罰之差異使然。故事實欄一、(一)7.
    之該次犯行亦難認被告蘇佳宏與柯寶仁有何共同犯意聯絡與
    行為分擔。
  (四)綜上所述，公訴人就被告蘇佳宏事實欄一、(一)1.至7.所示7
    次販賣犯行所舉證據所為訴訟上之證明，於通常一般人仍有
    合理之懷疑存在，尚未達於可確信其真實之程度；此外，復
    查無其他積極事證足資證明，其上開部分犯罪尚均屬不能證
    明。原審就被告蘇佳宏被訴與柯寶仁共犯事實欄一、(一)1.至
    5.部分為無罪諭知，認事用法並無不當；惟疏未勾稽卷內事
    證，遽為被告蘇佳宏共同參與事實欄一、(一)6.、7.之犯行，
    並均為有罪之諭知，則有未洽。檢察官上訴意旨以被告蘇佳
    宏犯事實欄一、(一)1.至5.罪證明確，應依法論科，指摘原判
    決該部分不當，為無理由，此部分上訴應予駁回；另原判決
    就事實欄一、(一)6.、7.部分均為被告蘇佳宏有罪之認定，則
    有未當，此部分應予撤銷改判，並由本院均為無罪之諭知。
據上論斷，應依刑事訴訟法第368條、第369條第1項前段、第364
條、第299條第1項前段、第301條第1項，毒品危害防制條例第4
條第1項、第2項、第17條第2項、第18條第1項前段、第19條第1
項，刑法第11條、第28條、第320條第1項、第47條第1項、第59
條、第51條第5款、第9款，刑法施行法第1條之1第1項、第2項前
段，判決如主文。
本案經檢察官朱介斌到庭執行職務。
中    華    民    國  100    年    6    月      1    日
            刑事第九庭  審判長法  官  江  德  千
                              法  官  莊  深  淵
                              法  官  賴  妙  雲
以上正本證明與原本無異。
竊盜部分，不得上訴。
販賣毒品部分，得上訴。
如不服本判決應於收受送達後十日內向本院提出上訴書狀，其未
敘述上訴之理由者，並得於提起上訴後十日內向本院補提理由書
（均須按他造當事人之人數附繕本）「切勿逕送上級法院」。
                              書記官  陳  三  軫
中    華    民    國  100    年    6    月      1    日
【附錄論罪科刑法條】
毒品危害防制條例第4條第1項、第2項
製造、運輸、販賣第一級毒品者，處死刑或無期徒刑；處無期徒
刑者，得併科新臺幣 2 千萬元以下罰金。
製造、運輸、販賣第二級毒品者，處無期徒刑或 7 年以上有期
徒刑，得併科新臺幣 1 千萬元以下罰金。
刑法第320條第1項
意圖為自己或第三人不法之所有，而竊取他人之動產者，為竊
盜罪，處5年以下有期徒刑、拘役或5百元以下罰金。
附表一：被告柯寶仁部分
┌──┬───────────┬─────────┬──────────────────┐
│編號│販賣對象、時間、地點、│所  犯  法  條    │   宣  告  刑                       │
│    │方式及所得            │                  │                                    │                                  │
├──┼───────────┼─────────┼──────────────────┤
│1.  │詳如事實欄一、(一) 1.   │毒品危害防制條例第│柯寶仁販賣第一級毒品，累犯，處有期徒│
│    │                      │4條第1項          │刑玖年。扣案如附表三編號5所示之電子 │
│    │                      │                  │磅秤壹臺沒收之；未扣案如附表三編號6 │
│    │                      │                  │所示之行動電話壹支（含SIM卡壹張）沒 │
│    │                      │                  │收之，如全部或一部不能沒收時，追徵其│
│    │                      │                  │價額；未扣案之販賣第一級毒品所得財物│
│    │                      │                  │新臺幣參仟元沒收之，如全部或一部不能│
│    │                      │                  │沒收時，以其財產抵償之。            │
├──┼───────────┼─────────┼──────────────────┤
│2.  │詳如事實欄一、(一) 2.   │毒品危害防制條例第│柯寶仁販賣第一級毒品，累犯，處有期徒│
│    │                      │4條第1項          │刑玖年。扣案如附表三編號5所示之電子 │
│    │                      │                  │磅秤壹臺沒收之；未扣案如附表三編號6 │
│    │                      │                  │所示之行動電話壹支（含SIM卡壹張）沒 │
│    │                      │                  │收之，如全部或一部不能沒收時，追徵其│
│    │                      │                  │價額；未扣案之販賣第一級毒品所得財物│
│    │                      │                  │新臺幣參仟元沒收之，如全部或一部不能│
│    │                      │                  │沒收時，以其財產抵償之。            │
├──┼───────────┼─────────┼──────────────────┤
│3.  │詳如事實欄一、(一) 3.   │毒品危害防制條例第│柯寶仁販賣第一級毒品，累犯，處有期徒│
│    │                      │4條第1項          │刑玖年。扣案如附表三編號5所示之電子 │
│    │                      │                  │磅秤壹臺沒收之；未扣案如附表三編號6 │
│    │                      │                  │所示之行動電話壹支（含SIM卡壹張）沒 │
│    │                      │                  │收之，如全部或一部不能沒收時，追徵其│
│    │                      │                  │價額；未扣案之販賣第一級毒品所得財物│
│    │                      │                  │新臺幣參仟元沒收之，如全部或一部不能│
│    │                      │                  │沒收時，以其財產抵償之。            │
├──┼───────────┼─────────┼──────────────────┤
│4.  │詳如事實欄一、(一) 4.   │毒品危害防制條例第│柯寶仁販賣第一級毒品，累犯，處有期徒│
│    │                      │4條第1項          │刑玖年肆月。扣案如附表三編號5所示之 │
│    │                      │                  │電子磅秤壹臺、編號3所示之行動電話壹 │
│    │                      │                  │支（含SIM卡壹張）均沒收之；扣案如附 │
│    │                      │                  │表三編號1、4所示之第一級毒品海洛因貳│
│    │                      │                  │拾捌包（驗餘淨重貳拾壹點零肆公克）及│
│    │                      │                  │用以包裝上開海洛因含海洛因殘渣之外包│
│    │                      │                  │裝袋貳拾捌個（空包裝總重柒點參肆公克│
│    │                      │                  │），均沒收銷燬之；扣案之販賣第一級毒│
│    │                      │                  │品所得財物新臺幣壹萬壹仟元沒收之。  │
├──┼───────────┼─────────┼──────────────────┤
│5.  │詳如事實欄一、(一) 5.   │毒品危害防制條例第│柯寶仁販賣第一級毒品，累犯，處有期徒│
│    │                      │4條第1項          │刑捌年拾月。扣案如附表三編號5所示之 │
│    │                      │                  │電子磅秤壹臺沒收之；未扣案之販賣第一│
│    │                      │                  │毒品所得財物新臺幣貳仟元沒收之，如全│
│    │                      │                  │部或一部不能沒收時，以其財產抵償之。│
├──┼───────────┼─────────┼──────────────────┤
│5.│詳如事實欄一、(一) 6.   │毒品危害防制條例第│柯寶仁販賣第一級毒品，累犯，處有期徒│
│（原│                      │4條第1項          │刑玖年。扣案如附表三編號5所示之電子 │
│審判│                      │                  │磅秤壹臺沒收之；未扣案如附表三編號7 │
│決書│                      │                  │所示之行動電話壹支（含SIM卡壹張）沒 │
│【附│                      │                  │收之，如全部或一部不能沒收時，追徵其│
│表一│                      │                  │價額。                              │
│】編│                      │                  │                                    │
│號12│                      │                  │                                    │
├──┼───────────┼─────────┼──────────────────┤
│5.│詳如事實欄一、(一) 7.   │毒品危害防制條例第│柯寶仁販賣第一級毒品，累犯，處有期徒│
│（原│                      │4條第1項          │刑捌年捌月。扣案如附表三編號5所示之 │
│審判│                      │                  │電子磅秤壹臺沒收之；未扣案如附表三編│
│決書│                      │                  │號6所示之行動電話壹支（含SIM卡壹張）│
│【附│                      │                  │沒收之，如全部或一部不能沒收時，追徵│
│表一│                      │                  │其價額；未扣案之販賣第一毒品所得財物│
│】編│                      │                  │新臺幣伍佰元沒收之，如全部或一部不能│
│號15│                      │                  │沒收時，以其財產抵償之。            │
├──┼───────────┼─────────┼──────────────────┤
│6.  │詳如事實欄一、(二) 1.   │毒品危害防制條例第│柯寶仁共同販賣第一級毒品，累犯，處有│
│    │                      │4條第1項          │期徒刑玖年貳月。扣案如附表三編號5所 │
│    │                      │                  │示之電子磅秤壹臺沒收之；未扣案如附表│
│    │                      │                  │三編號6所示之行動電話壹支（含SIM卡壹│
│    │                      │                  │張）與蘇佳宏連帶沒收之，如全部或一部│
│    │                      │                  │不能沒收時，與蘇佳宏連帶追徵其價額；│
│    │                      │                  │未扣案之販賣第一級毒品所得財物新臺幣│
│    │                      │                  │陸仟元，與蘇佳宏連帶沒收之，如全部或│
│    │                      │                  │一部不能沒收時，以其與蘇佳宏之財產連│
│    │                      │                  │帶抵償之。                          │
├──┼───────────┼─────────┼──────────────────┤
│7.  │詳如事實欄一、(二) 2.   │毒品危害防制條例第│柯寶仁共同販賣第一級毒品，累犯，處有│
│    │                      │4條第1項          │期徒刑玖年。扣案如附表三編號5所示之 │
│    │                      │                  │電子磅秤壹臺沒收之；未扣案如附表三編│
│    │                      │                  │號6所示之行動電話壹支（含SIM卡壹張）│
│    │                      │                  │與蘇佳宏連帶沒收之，如全部或一部不能│
│    │                      │                  │沒收時，與蘇佳宏連帶追徵其價額；未扣│
│    │                      │                  │案之販賣第一級毒品所得財物新臺幣參仟│
│    │                      │                  │元，與蘇佳宏連帶沒收之，如全部或一部│
│    │                      │                  │不能沒收時，以其與蘇佳宏之財產連帶抵│
│    │                      │                  │償之。                              │
├──┼───────────┼─────────┼──────────────────┤
│8.  │詳如事實欄一、(二) 3.   │毒品危害防制條例第│柯寶仁共同販賣第一級毒品，累犯，處有│
│    │                      │4條第1項          │期徒刑玖年。扣案如附表三編號5所示之 │
│    │                      │                  │電子磅秤壹臺沒收之；未扣案如附表三編│
│    │                      │                  │號6所示之行動電話壹支（含SIM卡壹張）│
│    │                      │                  │與蘇佳宏連帶沒收之，如全部或一部不能│
│    │                      │                  │沒收時，與蘇佳宏連帶追徵其價額；未扣│
│    │                      │                  │案之販賣第一級毒品所得財物新臺幣貳仟│
│    │                      │                  │伍佰元，與蘇佳宏連帶沒收之，如全部或│
│    │                      │                  │一部不能沒收時，以其與蘇佳宏之財產連│
│    │                      │                  │帶抵償之。                          │
├──┼───────────┼─────────┼──────────────────┤
│9.  │詳如事實欄一、(二) 4.   │毒品危害防制條例第│柯寶仁共同販賣第一級毒品，累犯，處有│
│    │                      │4條第1項          │期徒刑玖年。扣案如附表三編號5所示之 │
│    │                      │                  │電子磅秤壹臺沒收之；未扣案如附表三編│
│    │                      │                  │號6所示之行動電話壹支（含SIM卡壹張）│
│    │                      │                  │與蘇佳宏連帶沒收之，如全部或一部不能│
│    │                      │                  │沒收時，與蘇佳宏連帶追徵其價額；未扣│
│    │                      │                  │案之販賣第一級毒品所得財物新臺幣貳仟│
│    │                      │                  │柒佰元，與蘇佳宏連帶沒收之，如全部或│
│    │                      │                  │一部不能沒收時，以其與蘇佳宏之財產連│
│    │                      │                  │帶抵償之。                          │
├──┼───────────┼─────────┼──────────────────┤
│10.  │詳如事實欄一、(二) 5.   │毒品危害防制條例第│柯寶仁共同販賣第一級毒品，累犯，處有│
│    │                      │4條第1項          │期徒刑捌年玖月。扣案如附表三編號5所 │
│    │                      │                  │示之電子磅秤壹臺沒收之；未扣案如附表│
│    │                      │                  │三編號6所示之行動電話壹支（含SIM卡壹│
│    │                      │                  │張）與蘇佳宏連帶沒收之，如全部或一部│
│    │                      │                  │不能沒收時，與蘇佳宏連帶追徵其價額；│
│    │                      │                  │未扣案之販賣第一級毒品所得財物新臺幣│
│    │                      │                  │壹仟元，與蘇佳宏連帶沒收之，如全部或│
│    │                      │                  │一部不能沒收時，以其與蘇佳宏之財產連│
│    │                      │                  │帶抵償之。                          │
├──┼───────────┼─────────┼──────────────────┤
│11.  │詳如事實欄一、(二) 6.   │毒品危害防制條例第│柯寶仁共同販賣第一級毒品，累犯，處有│
│    │                      │4條第1項          │期徒刑玖年。扣案如附表三編號5所示之 │
│    │                      │                  │電子磅秤壹臺沒收之；未扣案如附表三編│
│    │                      │                  │號6所示之行動電話壹支（含SIM卡壹張）│
│    │                      │                  │與蘇佳宏連帶沒收之，如全部或一部不能│
│    │                      │                  │沒收時，與蘇佳宏連帶追徵其價額；未扣│
│    │                      │                  │案之販賣第一級毒品所得財物新臺幣貳仟│
│    │                      │                  │伍佰元，與蘇佳宏連帶沒收之，如全部或│
│    │                      │                  │一部不能沒收時，以其與蘇佳宏之財產連│
│    │                      │                  │帶抵償之。                          │
├──┼───────────┼─────────┼──────────────────┤
│12.（│（即5.）            │（即5.）        │（即5.）                          │
│即5.│                      │                  │                                    │
│）│                      │                  │                                    │
├──┼───────────┼─────────┼──────────────────┤
│13.  │詳如事實欄一、(二) 8.   │毒品危害防制條例第│柯寶仁共同販賣第一級毒品，累犯，處有│
│    │                      │4條第1項          │期徒刑玖年。扣案如附表三編號5所示之 │
│    │                      │                  │電子磅秤壹臺沒收之；未扣案如附表三編│
│    │                      │                  │號6所示之行動電話壹支（含SIM卡壹張）│
│    │                      │                  │與蘇佳宏連帶沒收之，如全部或一部不能│
│    │                      │                  │沒收時，與蘇佳宏連帶追徵其價額；未扣│
│    │                      │                  │案之販賣第一級毒品所得財物新臺幣參仟│
│    │                      │                  │元，與蘇佳宏連帶沒收之，如全部或一部│
│    │                      │                  │不能沒收時，以其與蘇佳宏之財產連帶抵│
│    │                      │                  │償之。                              │
├──┼───────────┼─────────┼──────────────────┤
│14.  │詳如事實欄一、(二) 9.   │毒品危害防制條例第│柯寶仁共同販賣第一級毒品，累犯，處有│
│    │                      │4條第1項          │期徒刑捌年玖月。扣案如附表三編號5所 │
│    │                      │                  │示之電子磅秤壹臺沒收之；未扣案如附表│
│    │                      │                  │三編號6所示之行動電話壹支（含SIM卡壹│
│    │                      │                  │張）與蘇佳宏連帶沒收之，如全部或一部│
│    │                      │                  │不能沒收時，與蘇佳宏連帶追徵其價額；│
│    │                      │                  │未扣案之販賣第一級毒品所得財物新臺幣│
│    │                      │                  │壹仟元，與蘇佳宏連帶沒收之，如全部或│
│    │                      │                  │一部不能沒收時，以其與蘇佳宏之財產連│
│    │                      │                  │帶抵償之。                          │
├──┼───────────┼─────────┼──────────────────┤
│15.（│（即5.）            │（即5.）        │（即5.）                          │
│即5.│                      │                  │                                    │
│）│                      │                  │                                    │
├──┼───────────┼─────────┼──────────────────┤
│16.  │詳如事實欄一、(二) 11.   │毒品危害防制條例第│柯寶仁共同販賣第一級毒品，累犯，處有│
│    │                      │4條第1項          │期徒刑捌年捌月。扣案如附表三編號5所 │
│    │                      │                  │示之電子磅秤壹臺沒收之；未扣案如附表│
│    │                      │                  │三編號6所示之行動電話壹支（含SIM卡壹│
│    │                      │                  │張）與蘇佳宏連帶沒收之，如全部或一部│
│    │                      │                  │不能沒收時，與蘇佳宏連帶追徵其價額；│
│    │                      │                  │未扣案之販賣第一級毒品所得財物新臺幣│
│    │                      │                  │伍佰元，與蘇佳宏連帶沒收之，如全部或│
│    │                      │                  │一部不能沒收時，以其與蘇佳宏之財產連│
│    │                      │                  │帶抵償之。                          │
├──┼───────────┼─────────┼──────────────────┤
│17.  │詳如事實欄二          │毒品危害防制條例  │柯寶仁販賣第二級毒品，累犯，處有期徒│
│    │                      │第4條第2項        │刑陸年陸月。未扣案之販賣第二級毒品所│
│    │                      │                  │得財物新臺幣肆仟元沒收之，如全部或一│
│    │                      │                  │部不能沒收時，以其財產抵償之。      │
├──┼───────────┼─────────┼──────────────────┤
│18.  │詳如事實欄三          │刑法第320條第1項  │柯寶仁意圖為自己不法之所有，而竊取他│
│    │                      │                  │人之動產，累犯，處有期徒刑柒月。    │
└──┴───────────┴─────────┴──────────────────┘
附表二：被告蘇佳宏部分
┌──┬───────────┬─────────┬──────────────────┐
│編號│販賣對象、時間、地點、│所  犯  法  條    │  宣  告  刑                        │
│    │方式及所得            │                  │                                    │                                  │
├──┼───────────┼─────────┼──────────────────┤
│1.  │詳如事實欄一、(二) 1.   │毒品危害防制條例第│蘇佳宏共同販賣第一級毒品，處有期徒刑│
│    │                      │4條第1項          │柒年拾月。扣案如附表三編號5所示之電 │
│    │                      │                  │子磅秤壹臺沒收之；未扣案如附表三編號│
│    │                      │                  │6所示之行動電話壹支（含SIM卡壹張）與│
│    │                      │                  │柯寶仁連帶沒收之，如全部或一部不能沒│
│    │                      │                  │收時，與柯寶仁連帶追徵其價額；未扣案│
│    │                      │                  │之販賣第一級毒品所得財物新臺幣陸仟元│
│    │                      │                  │，與柯寶仁連帶沒收之，如全部或一部不│
│    │                      │                  │能沒收時，以其與柯寶仁之財產連帶抵償│
│    │                      │                  │之。                                │
├──┼───────────┼─────────┼──────────────────┤
│2.  │詳如事實欄一、(二) 2.   │毒品危害防制條例第│蘇佳宏共同販賣第一級毒品，處有期徒刑│
│    │                      │4條第1項          │柒年玖月。扣案如附表三編號5所示之電 │
│    │                      │                  │子磅秤壹臺沒收之；未扣案如附表三編號│
│    │                      │                  │6所示之行動電話壹支（含SIM卡壹張）與│
│    │                      │                  │柯寶仁連帶沒收之，如全部或一部不能沒│
│    │                      │                  │收時，與柯寶仁連帶追徵其價額；未扣案│
│    │                      │                  │之販賣第一級毒品所得財物新臺幣參仟元│
│    │                      │                  │，與柯寶仁連帶沒收之，如全部或一部不│
│    │                      │                  │能沒收時，以其與柯寶仁之財產連帶抵償│
│    │                      │                  │之。                                │
├──┼───────────┼─────────┼──────────────────┤
│3.  │詳如事實欄一、(二) 3.   │毒品危害防制條例第│蘇佳宏共同販賣第一級毒品，處有期徒刑│
│    │                      │4條第1項          │柒年玖月。扣案如附表三編號5所示之電 │
│    │                      │                  │子磅秤壹臺沒收之；未扣案如附表三編號│
│    │                      │                  │6所示之行動電話壹支（含SIM卡壹張）與│
│    │                      │                  │柯寶仁連帶沒收之，如全部或一部不能沒│
│    │                      │                  │收時，與柯寶仁連帶追徵其價額；未扣案│
│    │                      │                  │之販賣第一級毒品所得財物新臺幣貳仟伍│
│    │                      │                  │佰元，與柯寶仁連帶沒收之，如全部或一│
│    │                      │                  │部不能沒收時，以其與柯寶仁之財產連帶│
│    │                      │                  │抵償之。                            │
├──┼───────────┼─────────┼──────────────────┤
│4.  │詳如事實欄一、(二) 4.   │毒品危害防制條例第│蘇佳宏共同販賣第一級毒品，處有期徒刑│
│    │                      │4條第1項          │柒年玖月。扣案如附表三編號5所示之電 │
│    │                      │                  │子磅秤壹臺沒收之；未扣案如附表三編號│
│    │                      │                  │6所示之行動電話壹支（含SIM卡壹張）與│
│    │                      │                  │柯寶仁連帶沒收之，如全部或一部不能沒│
│    │                      │                  │收時，與柯寶仁連帶追徵其價額；未扣案│
│    │                      │                  │之販賣第一級毒品所得財物新臺幣貳仟柒│
│    │                      │                  │佰元，與柯寶仁連帶沒收之，如全部或一│
│    │                      │                  │部不能沒收時，以其與柯寶仁之財產連帶│
│    │                      │                  │抵償之。                            │
├──┼───────────┼─────────┼──────────────────┤
│5.  │詳如事實欄一、(二) 5.   │毒品危害防制條例第│蘇佳宏共同販賣第一級毒品，處有期徒刑│
│    │                      │4條第1項          │柒年陸月。扣案如附表三編號5所示之電 │
│    │                      │                  │子磅秤壹臺沒收之；未扣案如附表三編號│
│    │                      │                  │6所示之行動電話壹支（含SIM卡壹張）與│
│    │                      │                  │柯寶仁連帶沒收之，如全部或一部不能沒│
│    │                      │                  │收時，與柯寶仁連帶追徵其價額；未扣案│
│    │                      │                  │之販賣第一級毒品所得財物新臺幣壹仟元│
│    │                      │                  │，與柯寶仁連帶沒收之，如全部或一部不│
│    │                      │                  │能沒收時，以其與柯寶仁之財產連帶抵償│
│    │                      │                  │之。                                │
├──┼───────────┼─────────┼──────────────────┤
│6.  │詳如事實欄一、(二) 6.   │毒品危害防制條例第│蘇佳宏共同販賣第一級毒品，處有期徒刑│
│    │                      │4條第1項          │柒年捌月。扣案如附表三編號5所示之電 │
│    │                      │                  │子磅秤壹臺沒收之；未扣案如附表三編號│
│    │                      │                  │6所示之行動電話壹支（含SIM卡壹張）與│
│    │                      │                  │柯寶仁連帶沒收之，如全部或一部不能沒│
│    │                      │                  │收時，與柯寶仁連帶追徵其價額；未扣案│
│    │                      │                  │之販賣第一級毒品所得財物新臺幣貳仟伍│
│    │                      │                  │佰元，與柯寶仁連帶沒收之，如全部或一│
│    │                      │                  │部不能沒收時，以其與柯寶仁之財產連帶│
│    │                      │                  │抵償之。                            │
├──┼───────────┼─────────┼──────────────────┤
│7.  │起訴書關於其被訴於99年│                  │蘇佳宏無罪。                        │
│    │6月13日與柯寶仁共同販 │                  │                                    │
│    │賣第一級毒品與鄭文沛部│                  │                                    │
│    │分（即起訴書附表一、(三)│                  │                                    │
│    │編號1.部分）          │                  │                                    │
├──┼───────────┼─────────┼──────────────────┤
│8.  │詳如事實欄一、(二) 8.   │毒品危害防制條例第│蘇佳宏共同販賣第一級毒品，處有期徒刑│
│    │                      │4條第1項          │柒年玖月。扣案如附表三編號5所示之電 │
│    │                      │                  │子磅秤壹臺沒收之；未扣案如附表三編號│
│    │                      │                  │6所示之行動電話壹支（含SIM卡壹張）與│
│    │                      │                  │柯寶仁連帶沒收之，如全部或一部不能沒│
│    │                      │                  │收時，與柯寶仁連帶追徵其價額；未扣案│
│    │                      │                  │之販賣第一級毒品所得財物新臺幣參仟元│
│    │                      │                  │，與柯寶仁連帶沒收之，如全部或一部不│
│    │                      │                  │能沒收時，以其與柯寶仁之財產連帶抵償│
│    │                      │                  │之。                                │
├──┼───────────┼─────────┼──────────────────┤
│9.  │詳如事實欄一、(二) 9.   │毒品危害防制條例第│蘇佳宏共同販賣第一級毒品，處有期徒刑│
│    │                      │4條第1項          │柒年陸月。扣案如附表三編號5所示之電 │
│    │                      │                  │子磅秤壹臺沒收之；未扣案如附表三編號│
│    │                      │                  │6所示之行動電話壹支（含SIM卡壹張）與│
│    │                      │                  │柯寶仁連帶沒收之，如全部或一部不能沒│
│    │                      │                  │收時，與柯寶仁連帶追徵其價額；未扣案│
│    │                      │                  │之販賣第一級毒品所得財物新臺幣壹仟元│
│    │                      │                  │，與柯寶仁連帶沒收之，如全部或一部不│
│    │                      │                  │能沒收時，以其與柯寶仁之財產連帶抵償│
│    │                      │                  │之。                                │
├──┼───────────┼─────────┼──────────────────┤
│10.  │起訴書關於其被訴於99年│                  │蘇佳宏無罪。                        │
│    │6月1日與柯寶仁共同販賣│                  │                                    │
│    │第一級毒品與龔誌修部分│                  │                                    │
│    │（即起訴書附表一、(五)編│                  │                                    │
│    │號2.部分）            │                  │                                    │
├──┼───────────┼─────────┼──────────────────┤
│11.  │詳如事實欄一、(二) 11.   │毒品危害防制條例第│蘇佳宏共同販賣第一級毒品，處有期徒刑│
│    │                      │4條第1項          │柒年陸月。扣案如附表三編號5所示之電 │
│    │                      │                  │子磅秤壹臺沒收之；未扣案如附表三編號│
│    │                      │                  │6所示之行動電話壹支（含SIM卡壹張）與│
│    │                      │                  │柯寶仁連帶沒收之，如全部或一部不能沒│
│    │                      │                  │收時，與柯寶仁連帶追徵其價額；未扣案│
│    │                      │                  │之販賣第一級毒品所得財物新臺幣伍佰元│
│    │                      │                  │，與柯寶仁連帶沒收之，如全部或一部不│
│    │                      │                  │能沒收時，以其與柯寶仁之財產連帶抵償│
│    │                      │                  │之。                                │
└──┴───────────┴─────────┴──────────────────┘
附表三
┌───┬───────┬─────┬─────────────┬──────────────────┐
│編號  │物品名稱      │數量      │扣得地點                  │備註                                │
├───┼───────┼─────┼─────────────┼──────────────────┤
│1     │海洛因        │26包      │雲林縣北港鎮○○路與吉祥路│連同編號4所示之海洛因共28包，鑑定結 │
│      │              │          │口，被告柯寶仁所有之原車號│果：合計淨重21.18公克（驗餘淨重21.04│
│      │              │          │T5-8285號自用小客車       │公克，空包裝總重7.34公克）          │
├───┼───────┼─────┼─────────────┼──────────────────┤
│2     │現金          │1萬1000元 │同上1                     │                                    │
├───┼───────┼─────┼─────────────┼──────────────────┤
│3     │廠牌ELIYA，序 │1支       │同上1                     │內含0000000000號SIM卡1張            │
│      │號000000000000│          │                          │                                    │
│      │550號行動電話 │          │                          │                                    │
├───┼───────┼─────┼─────────────┼──────────────────┤
│4     │海洛因        │2包       │嘉義縣大林鎮○○路735巷35 │                                    │
│      │              │          │號                        │                                    │
├───┼───────┼─────┼─────────────┼──────────────────┤
│5     │電子磅秤      │1臺       │同上4                     │                                    │
├───┼───────┼─────┼─────────────┼──────────────────┤
│6     │行動電話      │1支       │未扣案                    │內含0000000000號SIM卡1張            │
├───┼───────┼─────┼─────────────┼──────────────────┤
│7     │行動電話      │1支       │未扣案                    │內含0000000000號SIM卡1張            │
├───┼───────┼─────┼─────────────┼──────────────────┤
│8     │現金          │1萬0800元 │同上1（與本案無關）       │                                    │
├───┼───────┼─────┼─────────────┼──────────────────┤
│9     │行動電話      │1支       │同上1（與本案無關）       │內含00000000000號SIM卡1張及另張無法 │
│      │              │          │                          │顯示號碼之SIM卡1張                  │
├───┼───────┼─────┼─────────────┼──────────────────┤
│10    │行動電話      │1支       │同上1（與本案無關）       │內含0000000000號SIM卡1張            │
├───┼───────┼─────┼─────────────┼──────────────────┤
│11    │甲基安非他命  │1包       │同上4（與本案無關）       │                                    │
├───┼───────┼─────┼─────────────┼──────────────────┤
│12    │壓模器        │1組       │同上4（與本案無關）       │                                    │
├───┼───────┼─────┼─────────────┼──────────────────┤
│13    │SIM卡         │1張       │同上4（與本案無關）       │                                    │
├───┼───────┼─────┼─────────────┼──────────────────┤
│14    │8670-XC車牌   │2面       │同上1（業已發還被害人）   │                                    │
└───┴───────┴─────┴─────────────┴──────────────────┘